臺灣高等法院刑事判決
110年度上訴字第270號
上  訴  人  
即  被  告  賴禹廷




選任辯護人  劉迦安律師
            江政俊律師
            范瑋峻律師
送達代收人  蔣采霓
上  訴  人  
即  被  告  邱至元


選任辯護人  黃智謙律師(法扶律師)          
上  訴  人  
即  被  告  郭也宏


選任辯護人  蔡孟遑律師(法扶律師)          
上  訴  人  
即  被  告  馬源凱




選任辯護人  張進豐律師
            趙元昊律師
            簡靖軒律師
上  訴  人  
即  被  告  李瑋翔（原名李家銘）



選任辯護人  潘秀華律師
上  訴  人  
即  被  告  許富翔


選任辯護人  藍健軒律師
            王聖傑律師
上列上訴人因違反毒品危害防制條例等案件，不服臺灣桃園地方
法院106年度訴字第349號，中華民國109年4月1日、7月17日第一
審判決（起訴案號：臺灣桃園地方檢察署104年度偵字第14018、
15163號、104年度少連偵字第156、161號），提起上訴，本院判
決如下：
    主  文
原判決關於戊○○販賣第三級毒品既遂、未遂、成年人與少年共同
販賣第三級毒品既遂、未遂；丁○○成年人與少年共同販賣第三級
毒品、販賣第三級毒品；丙○○、乙○○、許富凱、甲○○販賣第三級
毒品，暨戊○○、丁○○、丙○○、乙○○、許富凱、甲○○所定之應執行
刑部分，均撤銷。
戊○○犯附表一編號1 至編號58所示之罪，處如附表一編號1 至編
號58「本院宣告刑及沒收」欄所示之刑及沒收。
乙○○犯附表一編號1 至編號 8所示之罪，處如附表一編號1 至編
號 8「本院宣告刑及沒收」欄所示之刑及沒收，應執行有期徒刑
伍年捌月。
丁○○犯附表一編號9 至編號 11所示之罪，處如附表一編號9至編
號11所示「本院宣告刑及沒收」欄所示之刑及沒收，應執行有期
徒刑肆年肆月。
丙○○犯附表一編號14 至編號16所示之罪，處如附表一編號14 至
編號16「本院宣告刑及沒收」欄所示之刑及沒收，應執行有期徒
刑肆年貳月。
甲○○犯附表一編號18 至編號26所示之罪，處如附表一編號18 至
編號26「本院宣告刑及沒收」欄所示之刑及沒收，應執行有期徒
刑伍年拾壹月。
許富凱犯附表一編號27 至編號29所示之罪，處如附表一編號27 
至編號29「本院宣告刑及沒收」欄所示之刑及沒收，應執行有期
徒刑肆年貳月。
其他上訴駁回。
戊○○上開撤銷改判部分與前開上訴駁回之關於不得易科罰金之刑
部分，應執行有期徒刑玖年叁月。 
    事  實
一、戊○○、丁○○、丙○○、癸○○（原名林鈺翔，業經原審判決確定
    ）為成年人，而乙○○、甲○○（原名李家銘）、許富凱於本案
    行為時均為18歲以上未滿20歲之未成年人，其等與少年黃○
    得、范○麟、陳○綸、游○泉、劉○祥、陳○吟、林○暄（少年部
    分，姓名年籍詳卷，另由原審少年法庭審結）於民國104 年
    2 月起共組販毒集團，其等均知悉愷他命為毒品危害防制條
    例所列管之第三級毒品，依法不得販賣，竟共同基於販賣第
    三級毒品愷他命以營利之犯意聯絡，由戊○○提供第三級毒品
    愷他命，並以門號0000000000、0000000000、0000000000、
    0000000000、0000000000號（搭配IMEI：00000000000000、
    000000000000000 、000000000000000 、000000000000000 
    、000000000000000 號行動電話）作為供本案販毒集團對外
    與購毒者聯繫毒品交易事宜公線之用，再由戊○○、丁○○、癸○○、丙○○、乙○○、甲○○、許富凱及少年黃○得、范○麟、陳○
    綸、游○泉、劉○祥、陳○吟、林○暄等人輪流接聽電話、與購
    毒者約明交易地點後，前往約定地點交付第三級毒品愷他命
    並收取價金，每成功交易愷他命1 包可抽取新臺幣（下同）
    200 元作為報酬，餘款交還戊○○（各次交易參與之行為人、
    販賣對象、交易時間、地點、交易方式、價格及數量，均詳
    如附表一編號1 至58所載。
二、戊○○明知愷他命係毒品危害防制條例第2 條第2 項第3 款所
    列之第三級毒品，不得非法持有純質淨重5 公克以上，竟基
    於持有第三級毒品純質淨重5 公克以上之犯意，於104 年6 
    月24日某時，在桃園市○○區○○路0 號前，向姓名、年籍不詳
    、綽號「邱奕」之人，以21,000 元之價格，購得附表三編
    號4 、5 所示總計純質淨重逾5 公克以上第三級毒品愷他命
    （純質淨重詳附表三編號4 、5 所載）後，自斯時起即非法
    持有愷他命純質淨重5 公克以上。嗣於104 年7月1 日晚間1
    1時30分，為警在其桃園市○○區○○路0 號3A室查獲，並扣得
    如附表三編號4、5 所示之愷他命2 包。
三、戊○○前因與丙○○有財務糾紛，竟與癸○○（業經原審判決有罪
    確定）共同基於傷害之犯意聯絡，先由癸○○邀約丙○○於104 
    年3 月20日上午9 時許在桃園市桃園區永安路1143巷口見面
    ，丙○○到場後，即由癸○○緊抱丙○○避免其掙脫，再由戊○○持
    西瓜刀（未扣案）朝丙○○身體及下肢揮砍，致丙○○受有左側
    手深部撕裂傷8 公分併尺神經、尺血管及6 條肌腱斷裂、右
    側小腿13×8 公分皮瓣缺損及脛骨前肌部分斷裂、髕骨韌帶
    牽扯性骨折、左膝深部撕裂傷5 公分併股四頭肌肌肉不完全
    斷裂等傷害。
四、丁○○、邱志杰（業經原審判決有罪確定）為成年人，而乙○○
    於本案行為時為18歲以上未滿20歲之未成年人，因少年范○
    麟與少年金○澤、呂○嘉於臉書留言而生有爭執，相約於104 
    年4 月10日晚間7 時30分至桃園市○○區○○○街00號前談判，
    丁○○、邱志杰、乙○○即與少年范○麟、少年吳○軒、黃○得、
    劉○祥、陳○廷、沈○暐、李○瑋、王○穎、李○啟、劉○哲、吳○
    偉等人到場，少年金○澤、呂○嘉則邀同徐明祺到場。乙○○、
    丁○○、邱志杰與少年范○麟、吳○軒、黃○得、劉○祥、陳○廷
    、沈○暐、李○瑋、王○穎、李○啟、劉○哲、吳○偉（少年部分
    ，姓名年籍均詳卷，另由原審少年法庭審結）等人見徐明祺
    抵達上開約定地點後，即共同基於傷害之犯意聯絡，分持棍
    、球棒（未扣案）、磚塊或徒手，毆打敲擊徐明祺之頭部及
    身體，致徐明祺受有頭部外傷併腦震盪、左手無名指骨折等
    傷害。
    理  由
壹、程序事項：
一、起訴書原起訴被告戊○○涉犯事實欄一、二、三所示之販賣
    第三級毒品、持有第三級毒品純質淨重5公克以上、傷害暨
    毀損犯行。而被告戊○○僅就前開事實欄一、二、三部分提起
    上訴，是關於被告戊○○部分，本院審理之範圍僅及於前述事
    實欄一、二、三所示之販賣第三級毒品、持有第三級毒品純
    質淨重5公克以上及傷害等犯行部分，合先敘明。
二、按「執行機關應於執行監聽期間內，每十五日至少作成一次
    以上之報告書，說明監聽行為之進行情形，以及有無繼續執
    行監聽之需要。檢察官或核發通訊監察書之法官並得隨時命
    執行機關提出報告。法官依據經驗法則、論理法則自由心證
    判斷後，發現有不應繼續執行監聽之情狀時，應撤銷原核發
    之通訊監察書。」通訊保障及監察法第5條第4項定有明文。
    又執行機關於執行通訊監察期間所作之期中報告書，陳報至
    該管法院時，如已逾十五日之法定期限，或法官指定之期日
    ，均屬違反通訊保障及監察法第5 條第4 項期中報告義務之
    規定。而執行機關違反通訊保障及監察法第5 條第4 項期中
    報告義務前，依法監聽所取得之內容，具有證據能力；於違
    反期中報告義務後至通訊監察期間屆滿前取得者，依該法第
    18條之1 第3 項規定無證據能力，但執行機關於通訊監察期
    間已製作期中報告書，僅逾期陳報至該管法院者，則依刑事
    訴訟法第158條之4規定，審酌人權保障及公共利益之均衡維
    護認定之，此有最高法院110年度台上大字第2943號裁定意
    旨可資參照。被告丁○○之辯護人，固曾於本院審理時主張，
    關於IMEI為000000000000000 號行動電話於104 年5 月10日
    至104 年5 月25日間之通訊監察譯文，執行機關未恪守於15
    日陳報期中報告，應無證據能力云云（嗣已不爭執證據能力
    ），惟查：
　㈠本件執行機關於104 年5 月10日至同年5 月25日間通訊監察
    所取得之資料，既為前15日內之監聽行為及所取得之資料，
    參酌前述最高法院裁定意旨，自具有證據能力。
　㈡至104 年5 月26日至104 年6 月8 日間之通訊監察譯文部分
    ，執行機關本應於104 年5 月25日前作成期中報告書，
    然其逾1 日即104 年5 月26日始作成期中報告書，有該期中
    報告書1 份在卷可按（原審卷六第138 頁），而稽之核發本
    件通訊監察書之法官於通訊監察案件審核表之指示事項欄內
    勾選「無庸限於監察期間第15日前提出期中報告」乙節，有
    通訊監察案件審核表附卷可參（原審卷六第132 至134頁）
    ，執行機關本應依通訊保障及監察法第5 條第4 項前段
    規定於15日內作成期中報告書送交法院審核，惟承辦法官既
    已於通訊監察書指示事項欄內指示之內容與當時通訊保障及
    監察法規定有所不同，執行機關應係客觀、合理相信該通訊
    監察書上法官之指示意旨，並遵循通訊監察書之法官指示內
    容而未於15日內作成期中報告書，並逾期1 日作成期中報告
    書送交法院，實難認執行機關逾期作成期中報告書之主觀上
    有何違法之故意或過失，亦無何可歸責於執行機關之事由，
    此應合乎證據排除法則之善意例外之規定，亦即執行機關之
    逾期作成期中報告書之違誤，非可歸責於執行機關，證據排
    除法則自始係以嚇阻執行機關違法，即令排除該證據，對執
    行機關也不會有顯著的嚇阻效果，本件執行機關所為之逾期
    作成行為，於任何一個執行機關處於本案執行機關之地位都
    會為同樣行為，應屬合理；況執行機關既於遵守法官指示條
    款即「無庸限於監察期間第15日提出期中報告」，亦未於監
    察期間即將屆至之29日或30日始作成期中報告，反於15日（
    即104 年5 月25日）翌日之16日（即104 年5 月26日）作成
    期中報告書並陳報法院，且經法院審核任無撤銷通訊監察書
    之情形，而仍有繼續通訊監察之必要等情，有期中報告書1
    份在卷可參（見院卷六第138 頁），堪認執行機關依照法官
    指示所為之逾期作成並陳報期中報告書，並非出於惡意違反
    法律，且無恣意濫用偵查權限而侵害人民隱私權，復參以本
    件被告丁○○所涉販賣第三級毒品本屬通訊保障及監察法第5 
    條第1 項規定得受通訊監察之罪，考量販賣毒品犯罪對社會
    治安造成嚴重影響，且販賣毒品蒐證不易，多須仰賴長期實
    施通訊監察始能具體掌握犯罪過程，蒐證之困難度非低、及
    蒐證之機會甚微；另斟酌刑事訴訟法第158 條之4 之人權保
    障及公共利益之均衡維護法規意旨，權衡被告丁○○所受損害
    程度非鉅及此等蒐證手段確屬必要暨本件瑕疵實屬輕微等情
    ，即就個人基本人權之保障及公共利益之均衡維護，依比例
    原則及法益權衡原則，予以客觀之判斷，認前開通訊監察內
    容、譯文，當具有證據能力。
三、當事人及辯護人對於本院作為得心證依據之被告以外之人於
    審判外陳述，經本院審理時逐項提示，均同意作為證據，本
    院審酌各項證據作成時之狀況，認為並無不可信或不適當之
    情事，依刑事訴訟法第159條之5第1項規定，均有證據能力
    。　　
貳、認定犯罪事實之依據及理由：
一、犯罪事實一部分：
　㈠前揭犯罪事實一部分，業據上訴人即被告戊○○、丙○○、乙○○
    、甲○○、許富凱於偵查、原審審理暨本院審理時坦認不諱；
    另據上訴人即被告丁○○於偵查、本院審理時供認在案（均詳
    附表一證據欄所示），復有附表一證據欄所示之供述、非供
    述證據在卷可按，堪認被告戊○○、丙○○、乙○○、甲○○、許富
    凱、丁○○前揭任意性自白，核與事實相符，洵堪採信。
  ㈡更正被告丁○○附表一編號9（即起訴書附表七編號2）犯罪時
    間部分：
　⒈觀之起訴書附表七編號1、2 就購毒者壬○○購買第三級毒品愷
    他命之時間、地點，均載為「104 年5 月5 日晚間11時31分
    許在桃園市○○區○○路0 號五福宮後面」，已徵起訴書附表七
    編號2 所載之時間、地點應屬有誤。
　⒉徵諸證人即共犯少年黃○得於偵訊時證稱：104 年5 月21日一
    開始是我和壬○○對話，壬○○要購買毒品，剛好我跟丁○○交班
    ，所以由丁○○去交易，但交易內容我不清楚，交易地點應該
    是南崁五福宮等語（偵字14018號卷二第194 頁）；嗣於原
    審審理時證稱：104 年5 月21日之譯文，是我剛好要休息了
    ，丁○○來找我要跟我交接，我就先跟購毒者壬○○約定好交易
    時間地點，然後把毒品數量及交易地點跟丁○○說，讓丁○○去
    交易等語明確（原審卷五第56頁反面、57頁），可徵少年黃
    ○得於偵訊、原審審理時，就其與被告丁○○於104 年5 月21
    日晚間11時31分許在桃園市○○區○○路0 號五福宮後面，共同
    販賣毒品予壬○○乙節，前後證述一致，核無瑕疵，復其該等
    證述之情，亦據被告丁○○於本院審理時供認不諱，堪信核實
    。
　⒊稽之證人壬○○於警詢、偵訊時證述情節（少連偵156號卷二第
    60至63，少連偵161號卷三78、79頁），可知其就於104 年
    間僅向本案販毒集團購買愷他命2 次，1 次係於104 年5 月
    5 日與持用門號0000000000號之人、1 次係於104 年5 月21
    日與持用門號0000000000號之人購買第三級毒品愷他命等節
    陳述一致。惟參照起訴書附表七編號1、2 就壬○○購買第三
    級毒品愷他命之時間、地點，卻均載為「104 年5 月5 日晚
    間11時31分許在桃園市○○區○○路0 號五福宮後面」。
　⒋此外，觀諸起訴書附表七編號1 之備註欄載為「被告乙○○抗
    辯未遂」；另編號2部分，則載為「與少年黃○得共犯」，2 
    者之備註內容迥然有異；復以起訴書附表七編號2 之備註內
    容與證人少年黃○得、壬○○上開證述內容相互勾稽，足徵起
    訴書附表七編號2 所起訴被告丁○○與少年黃○得共同販賣第
    三級毒品予壬○○之時間顯為誤載，其正確之時間應為「104 
    年5 月21日晚間10時37分許」，至為明確。
　　且被告丁○○與其辯護人就此部分之事實於本院審理時，亦予
    以辯論，無礙其之防禦權，是本院就被告丁○○附表二編號9 
    （即起訴書附表七編號2 ）所示之販賣第三級毒品犯行之時
    間更正為「104 年5 月21日晚間10時37分許」。
  ㈢更正被告戊○○附表一編號34（即起訴書附表一編號5）犯罪時
    間部分：
　⒈觀諸起訴書就附表一編號2、編號5所載被告賴宇廷之犯罪時
    間、地點，均記載為「104 年5 月4 日晚間6時10分許在桃
    園市○○區○○路0000號時尚檳榔攤對面」，然參照附表編號2
    於價格、數量欄係記載「1小包1300元」、另備註欄則係記
    載「與少年黃○得共犯」；惟於附表一編號5部分，於價格、
    數量欄卻係記載「未遂」、另備註欄則係記載「與少年游○
    泉共犯」，已徵起訴書所載之犯罪時間，顯為誤載。
　⒉徵諸證人己○○於警詢、偵訊時所陳（偵字14018號卷一第240
    頁反面、258頁），可知其均陳稱，其於104年5月28日下午5
    時54分許與被告戊○○之該次通話，係被告戊○○的小弟前來位
    於桃園市○○區○○路0000號時尚檳榔攤，然該日並無購買愷他
    命等情明確，參照證人即少年共犯游○泉於偵訊時陳稱，其
    有於104年5月28日下午依被告戊○○之指示前往上揭檳榔攤之
    情明確（偵字14018號卷二第29頁），是勾核起訴書附表一
    編號5係記載該次為未遂，且被告戊○○之共犯則為少年游○泉
    以觀，堪認起訴書附表一編號5所指稱之被告賴與廷與少年
    游○泉共同販賣毒品予己○○未遂之時間，應為「104年5月28
    日下午5時54分許」甚明。又本院業已提示相關之通訊監察
    譯文、證人己○○、少年游○泉之證詞予被告及其辯護人進行
    辯論，且被告亦供認確有與少年游○泉共同販賣毒品予己○○
    未遂之犯行，堪認已無礙於被告戊○○之防禦權。是本院就被
    告戊○○附表二編號34 （即起訴書附表一編號5 ）所示之販
    賣第三級毒品未遂犯行之時間更正為「104年5月28日下午5
    時54分許」。　
  ㈣販賣毒品係違法行為，非可公然為之，且有其獨特之販售通
    路及管道，復無一定之公定價格，容易增減分裝份量，是其
    各次買賣之價格，當亦各有差異，或隨供需雙方之資力、關
    係之深淺、需求之數量、貨源之充裕與否、販賣者對於資金
    之需求程度如何，以及政府查緝之態度，為各種不同之風險
    評估，而為機動性之調整，是其價格標準，自非一成不變，
    且販賣者從各種「價差」或「量差」或「純度」謀取利潤方
    式，亦有差異，然其所圖利益之非法販賣行為目的，則屬相
    同，並無二致。況依一般民眾普遍認知，毒品價格非低、取
    得不易，且毒品之非法交易，向為政府查禁森嚴且重罰不寬
    貸，衡諸常情，倘非有利可圖，殊無甘冒持有毒品遭查獲、
    重罰之極大風險，無端親送至交易處所，或以自身住居所附
    近為交易處所之理。從而，舉凡有償交易，除足反證其確另
    基於某種非圖利本意之關係外，通常尚難因無法查悉其買進
    、賣出之差價，而推諉無營利之意思，或阻卻販賣犯行之追
    訴。故凡為販賣之不法行為者，其販入之價格必較售出之價
    格低廉，而有從中賺取買賣差價牟利之意圖及事實，應屬符
    合論理法則而不違背社會通常經驗之合理判斷。經查，被告
    戊○○、丙○○、乙○○、甲○○、許富凱、丁○○所為上開販賣第三
    級毒品犯行，業經其等供認在卷，復其等於本院審理時，均
    就每出售1 包愷他命，即可獲取200元，所餘款項則歸被告
    戊○○所有等節，供認在案，足證被告戊○○、丙○○、乙○○、甲○○、許富凱、丁○○確有藉販賣毒品之方式謀取利潤，是被告
    6人主觀上具有營利之意圖，至為灼明。
  ㈤至被告丙○○於本院審理時，固曾辯以，其係遭被告戊○○脅迫
    始為前述販賣毒品行為云云，然其嗣已坦認犯行不諱（本院
    卷三第63頁）；此外，觀諸卷證資料所示，亦僅有被告丙○○
    單方指陳其遭脅迫販賣毒品，別無其他證據足以佐證其詞，
    且被告戊○○固確有為事實欄三所示之傷害被告丙○○之舉（理
    由詳下述），亦無從遽而認定被告丙○○所述遭強迫販賣乙事
    核實。甚者，依被告丙○○於前述參與販賣毒品之時，均得以
    自行前往與購毒者碰面、交易，顯然其為該等犯行之時，人
    身自由並未遭受拘束、限制，況其若認遭到脅迫，其大可報
    警究辦，然被告丙○○卻捨此不為，反積極參與販賣毒品行為
    ，是其所辯遭到脅迫因而販毒云云，核屬無據。
　㈥被告丁○○之辯護人固為其辯以：被告丁○○就附表一編號10、1
    1所示之販賣毒品犯行均供認不諱，然參照卷附之通訊監察
    譯文，可徵與購毒者之通話中，持用販毒使用公機之人，曾
    表示其並非前1 日（即附表一編號10）與其交易之人，足以
    推知被告丁○○應僅涉犯其中1 次販賣毒品犯行云云。惟審酌
    被告丁○○於警詢、偵訊之初，經辨識前開編號10、11之譯文
    後，均明確供認，該等通話內容確為其與購毒者之通話；復
    於本院審理時，亦再次供認犯行不諱，若無此情，被告丁○○
    有何自陷己罹罪之動機。此外，本院於審理期間，亦提供該
    等通訊監察錄音檔案予被告丁○○及其辯護人，然迄至本院辯
    論終結時，其等均未提出任何異議。據此，堪認被告丁○○確
    為前述販賣毒品犯行無訛。　
　㈦至公訴意旨雖指稱，被告戊○○於附表一編號48該次所販售之
    咖啡包，係含有第二級毒品甲基安非他命之成分云云。然
　　觀諸被告戊○○歷次所陳，可知其均堅稱僅有販賣第三級毒品
    愷他命之情明確。此外，附表一編號48之購毒者辛○○之尿液
    經採集送驗後，呈安非他命類陰性反應，此有台灣檢驗科技
    股份有限公司104 年7 月20日濫用藥物檢驗報告（報告編號
    UL/2015/00000000號）在卷可按（少連偵字第161 號卷三第
    212、213 頁），是依卷內事證，實無從認定被告戊○○該次
    所販賣之咖啡包係含有第二級毒品甲基安非他命之成分，是
    僅得認被告此次所販賣之咖啡包係含有第三級毒品愷他命之
    成分，是公訴意旨前述所指，容有未洽。   
二、犯罪事實二部分：　　
　　前揭犯罪事實二部分，業據被告戊○○於偵訊、原審審理暨本
    院審理時均坦承不諱（偵字第14018號卷三第157頁，原審卷
    七第27頁，本院卷二第386頁），復有被告指認「邱奕」照
    片及臉書截圖照片、桃園市政府警察局蘆竹分局指認犯罪嫌
    疑人紀錄表在卷可按（偵字14018號卷三第97、98頁）；此
    外，且扣案如附表三編號4、5所示之白色系結晶2 包，經送
    鑑驗結果，確均含有第三級毒品愷他命之成分，此亦有交通
    部民用航空局航空醫務中心104 年9 月14日航藥鑑字第0000
    000 號毒品鑑定書附卷可參（偵字第15163號卷第40頁），
    足認被告戊○○前開任意性自白，核與事實相符，洵堪採信。
三、犯罪事實三部分：　　 
　㈠前述犯罪事實三部分，業據被告戊○○於偵訊、原審審理暨本
    院審理時均坦承不諱（偵字第14018號卷三第157頁，原審卷
    七第27頁，本院卷二第386頁），核與告訴人丙○○於偵訊時
    之指訴情節吻合（偵字第14018號卷一第88至90頁，少連偵
    字第161號卷三第200 至202 頁），復有敏盛綜合醫院104 
    年3 月23日甲種診斷證明書、敏盛綜合醫院108 年5 月13日
    敏總（醫）字第1080002295號函及檢附丙○○於該院就醫之醫
    師回覆意見表在卷可按（偵字第14018號卷一第23頁，原審
    卷四第144 、145 頁），足徵被告戊○○前開任意性自白要與
    事實相符，堪以採信。
　㈡公訴意旨雖認被告戊○○就犯罪事實三所為，係犯刑法第278 
    條第1項之重傷害罪云云。惟查：
　⒈惟按刑法上所稱重傷，係指毀敗或嚴重減損視能、聽能、肢
    能、語能、味能、嗅能、生殖機能或其他於身體或健康，有
    重大不治或難治之傷害（刑法第10條第4 項規定參照）。次
    按使人受重傷未遂與普通傷害之區別，應以加害時有無致人
    重傷之故意為斷，亦即行為人是否知悉或有預見其加害行為
    會致被害人受上述重傷。被害人受傷之部位及加害人所用之
    兇器，有時雖可藉為認定行為人有無重傷故意之心證，究不
    能據為絕對之標準（最高法院55年台上字第1703號判例意旨
    參照）。又加害人有無重傷害之犯意，乃其個人內在之心理
    狀態，欲判斷其主觀上之犯意究僅重傷害或普通傷害，應就
    外在之一切證據，詳查審認，舉凡其犯罪之動機、兇器類別
    、行兇之具體過程、傷痕之多寡輕重、傷勢程度、案發當時
    之情境、犯後態度等，綜合研析，作為認定之基礎（最高法
    院99年度台上字第5963、102 年度台上字第2043號判決意旨
    參照）。
　⒉告訴人丙○○遭被告傷害後，旋即至敏盛綜合醫院就診，經該
    院診斷受有左側手深部撕裂傷8 公分併尺神經、尺血管及6 
    條肌腱斷裂、右側小腿13×8 公分皮瓣缺損及脛骨前肌部分
    斷裂、髕骨韌帶牽扯性骨折、左膝深部撕裂傷5 公分併股四
    頭肌肌肉不完全斷裂等傷害，已於前述。觀其傷勢雖遍及左
    手、右小腿、左膝，惟並無何足以危及生命及如前所述重傷
    之情形，此有敏盛綜合醫院108 年5 月13日敏總（醫）字第
    1080002295號函及檢附丙○○於該院就醫之醫師回覆意見表在
    卷可憑（原審卷四第144、145 頁）。
　⒊此外，被告戊○○係與癸○○共同為本件傷害行為，其2 人與告
    訴人丙○○1 人相比，顯然具有相當之優勢，甚被告戊○○斯時
    更係持刀攻擊告訴人丙○○，是倘被告、癸○○係基於重傷害之
    故意，而傷害告訴人丙○○，衡情告訴人丙○○豈會僅受有前述
    之傷勢而已。據此足認被告戊○○、癸○○並無重傷害告訴人丙○○之故意至明。
四、犯罪事實四部分：
　　上列犯罪事實四部分，業據被告乙○○、丁○○於原審、本院審
    理時，供認在案（原審卷三第43反面、178 、217 頁，原審
    卷六第66頁，本院卷二第166頁），核與證人少年范○麟、金
    ○澤、呂○嘉、吳○軒、劉○祥於警詢時之證述情節相符（偵字
    第14018號卷一第75至81頁反面，偵字第14018號卷二第109
    至116頁反面、234 頁，少連偵字第156號卷一第200 至205 
    頁），復有桃園市○○區○○○街00號「君悅社區」照片、衛生
    福利部桃園醫院104 年4 月11日第0000000 號診斷證明書在
    卷可按（偵字14018號卷一第50至54頁反面、68頁），堪認
    被告乙○○、丁○○前述任意性自白核與事實相符，洵堪採信。
五、從而，被告戊○○、丙○○、乙○○、甲○○、許富凱、丁○○本件犯
    行，事證已臻明確，洵堪認定，均應予以依法論科。
叁、論罪：
一、新舊法比較部分：　　　　
  ㈠按行為後法律有變更者，適用行為時之法律，但行為後之法
    律有利於行為人者，適用最有利於行為人之法律，刑法第2
    條第1 項定有明文。
  ㈡查被告戊○○等6人為本案販賣第三級毒品之行為後，毒品危害
    防制條例第4條第3 項於109 年1 月15日修正公布，並於109
     年7 月15日生效。修正前毒品危害防制條例第4 條第3 項
    規定：「製造、運輸、販賣第三級毒品者，處7 年以上有期
    徒刑，得併科新臺幣7 百萬元以下罰金。」修正後同條項規
    定：「製造、運輸、販賣第三級毒品者，處7 年以上有期徒
    刑，得併科新臺幣1 千萬元以下罰金。」經比較修正前、後
    規定之結果，修正後之規定大幅提高罰金刑上限，顯非較有
    利於被告戊○○等人，是依刑法第2 條第1 項規定所揭示之「
    從舊從輕」原則，自應適用修正前之毒品危害防制條例第4 
    條第3 項規定處斷。
  ㈢另被告戊○○持有第三級毒品行為後，毒品危害防制條例第11
    條第5 項於109 年1 月15日修正公布，並於109 年7 月15日
    生效。修正前毒品危害防制條例第11條第5 項規定：「持有
    第三級毒品純質淨重20公克以上者，處3 年以下有期徒刑，
    得併科新臺幣30萬元以下罰金。」修正後同條項規定：「持
    有第三級毒品純質淨重5 公克以上者，處2 年以下有期徒刑
    ，得併科新臺幣20萬元以下罰金。」經比較修正前、後規定
    之結果，修正後之規定將有期徒刑之上限自3 年修正為2 年
    ，並將罰金刑之上限自30萬元修正為20萬元，自以修正後之
    規定對被告戊○○較為有利，依刑法第2 條第1 項但書規定，
    應適用修正後毒品危害防制條例第11條第5 項規定處斷。
  ㈣被告戊○○、乙○○、丁○○為本件傷害犯行後，刑法第277 條第1
     項業於108 年5月29日修正公布，並於同年5 月31日施行。
    而修正前刑法第277 條第1 項規定：「傷害人之身體或健康
    者，處3 年以下有期徒刑、拘役或1 千元以下罰金。」修正
    後刑法第277條第1 項則規定：「傷害人之身體或健康者，
    處5 年以下有期徒刑、拘役或50萬元以下罰金。」此條文之
    修正，係將有期徒刑上限由3 年提高至5 年，罰金數額由30
    ,000元（依刑法施行法第1 條之1 第1 項、第2 項前段乘以
    30倍）提高成50萬元，經新舊法比較結果，修正後之規定未
    較有利於被告戊○○、乙○○、丁○○等人。是被告戊○○、乙○○、
    丁○○前述部分，均應適用修正前刑法第277 條第1 項之規定
    。
  ㈤又被告戊○○等6人行為後，毒品危害防制條例第17條第2項於1
    09 年1 月15 日修正公布，並於同年7月15 日生效施行。修
    正前毒品危害防制條例第17條第2項原規定：「犯第4條至第
    8條之罪於偵查及審判中均自白者，減輕其刑」，修正後則
    規定「犯第4條至第8條之罪於偵查及歷次審判中均自白者，
    減輕其刑」，修正後增加須於「歷次」審判中均自白，始得
    依該條項減輕之要件。準此，修正後毒品危害防制條例第17
    條第2項並無較有利於被告戊○○等人之情形，依刑法第2 條
    第1 項前段之規定，應適用行為時即修正前毒品危害防制條
    例第17條第2項之規定。
二、罪名部分：
　㈠核被告戊○○就事實一附表一編號2 、3 、5 至8 、10至26、3
    8、46、56部分所為，均係犯修正前毒品危害防制條例第4 
    條第3 項之販賣第三級毒品罪；另就事實一附表一編號1、4
     、9 、27至29、31至33、35至37、39至45、47至55、57、5
    8部分所為，則均係犯兒童及少年福利與權益保障法第112 
    條第1 項前段及修正前毒品危害防制條例第4 條第3 項之成
    年人與少年共同販賣第三級毒品罪；就事實一附表一編號30
    所為，係犯修正前毒品危害防制條例第4 條第6 項、第3項
    之販賣第三級毒品未遂罪；就事實一附表一編號34所為，係
    犯兒童及少年福利與權益保障法第112 條第1 項前段及修正
    前毒品危害防制條例第4 條第6 項、第3 項之成年人與少年
    共同販賣第三級毒品未遂罪；就事實二部分所為，係犯修正
    後毒品危害防制條例第11條第5 項之持有第三級毒品純質淨
    重5 公克以上罪；就事實三部分所為，則係犯修正前刑法第
    277 條第1 項傷害罪。
　㈡核被告乙○○就事實一附表ㄧ編號1至8部分所為，均係犯修正前
    毒品危害防制條例第4 條第3 項之販賣第三級毒品罪；另就
    事實四所為，則係犯修正前刑法第277 條第1項傷害罪。
　㈢核被告丙○○就事實一附表一編號14至16所為，均係犯修正前
    毒品危害防制條例第4 條第3 項之販賣第三級毒品罪。
　㈣核被告甲○○就事實一附表一編號17至26所為，均係犯修正前
    毒品危害防制條例第4 條第3 項之販賣第三級毒品罪。
  ㈤核被告許富凱就事實一附表一編號27至29所為，均係犯修正
    前毒品危害防制條例第4 條第3 項之販賣第三級毒品罪。
　㈥核被告丁○○就事實一附表一編號9至11 所為，均係犯修正前
    毒品危害防制條例第4 條第3 項之販賣第三級毒品罪；另就
    事實四所為，則係犯兒童及少年福利與權益保障法第112 條
    第1 項前段及修正前刑法第277 條第1 項之成年人與少年共
    同犯傷害罪。
三、變更起訴法條部分：
　㈠公訴意旨固認被告戊○○就事實三部分，係犯刑法第278 條第1
     項之重傷罪云云，惟本案僅得認定被告戊○○係構成普通傷
    害之行為，已詳如前述，惟起訴之社會基本事實既屬同一，
    復經本院告知該部分所涉之事實及法條（本院卷二第339頁
    ），並經被告戊○○及其辯護人就此予以辯論，自無礙於被告
    戊○○之防禦權，爰依法變更起訴之法條。
　㈡公訴意旨固認被告戊○○就犯罪事實一附表編號48部分，係犯
    修正前毒品危害防制條例第4條第2項之販賣第二級毒品罪云
    云。惟本案僅得認定被告戊○○該次所販賣之咖啡包係含有第
    三級毒品愷他命之成分，而應構成修正前毒品危害防制條例
    第4條第3項之販賣第三級毒品罪，已據本院論述如前，惟起
    訴之社會基本事實既屬同一，復經本院告知該部分所涉之事
    實及法條（本院卷二第339頁），並經被告戊○○及其辯護人
    就此予以辯論，無礙於被告戊○○之防禦權，爰依法變更起訴
    之法條。
四、共同正犯部分：
　㈠按共同正犯之成立，只須具有犯意之聯絡，行為之分擔，既
    不問犯罪動機起於何人，不必每一階段犯行，均經參與。再
    共同正犯之意思聯絡，原不以數人間直接發生者為限，即有
    間接之聯絡者，亦包括在內，如甲分別邀乙、丙犯罪，雖乙
    、丙彼此無直接之聯絡，亦無礙於其為共同正犯之成立。又
    共同正犯，係共同實行犯罪行為之人，在共同意思範圍內，
    各自分擔犯罪行為之一部，相互利用他人之行為，以達其犯
    罪之目的，其成立不以全體均參與實行犯罪構成要件之行為
    為要件，其行為分擔，亦不以每一階段皆有參與為必要，倘
    具有相互利用其行為之合同意思所為，仍應負共同正犯之責
    。
　㈡被告戊○○、乙○○、丁○○、丙○○、甲○○、許富凱就本案事實一
    附表一所示販賣第三級毒品犯行，與各該編號之交易毒品方
    式欄所示之行為人間，分別有相互利用之共同犯意，並各自
    分擔部分犯罪行為，揆諸上開說明，均應論以共同正犯。
　㈢又被告戊○○就前述犯罪事實三所示之傷害犯行，與癸○○間，
    具有犯意聯絡及行為分擔，為共同正犯。
　㈣被告丁○○、乙○○與邱志杰、少年范○麟、吳○軒、黃○得、劉○
    祥、陳○廷、沈○暐、李○瑋、王○穎、李○啟、劉○哲、吳○偉
    就犯罪事實四所示之傷害犯行，均有犯意聯絡及行為分擔，
    為共同正犯。
五、罪數部分：
　㈠被告戊○○就事實一附表一編號2 、3 、5 至8 、10至26、38
    、46、56所犯之修正前毒品危害防制條例第4 條第3 項之販
    賣第三級毒品罪（共26罪）；就事實一附表一編號1 、4 、
    9 、27至29、31至33、35至37、39至45、47至55、57至58所
    犯之兒童及少年福利與權益保障法第112 條第1 項前段及修
    正前毒品危害防制條例第4 條第3 項之成年人與少年共同販
    賣第三級毒品罪（共30罪）；事實一附表一編號30所犯之修
    正前毒品危害防制條例第4 條第6 項、第3項之販賣第三級
    毒品未遂罪（1罪）；就事實一附表一編號34所犯之兒童及
    少年福利與權益保障法第112 條第1項前段及修正前毒品危
    害防制條例第4 條第6 項、第3 項之成年人與少年共同販賣
    第三級毒品未遂罪（1罪）；就犯罪事實二所犯之毒品危害
    防制條例第11條第5 項之持有第三級毒品純質淨重5 公克以
    上罪（1罪）；就事實三所犯之修正前刑法第277 條第1 項
    傷害罪（1罪）間，均犯意各別，行為互殊，俱應予以分論
    併罰。
　㈡被告乙○○就事實一附表一編號1 至8 所犯之販賣第三級毒品
    罪（共8 罪）；就事實四所犯之傷害罪（1罪）之共9 罪間
    ，其犯意各別、行為互殊，應予分論併罰。
　㈢被告丁○○就事實一附表一編號9、10、11所犯之販賣第三級毒
    品罪（3罪）；事實四所犯之成年人與少年共同犯傷害罪（1
    罪）之共4 罪間，其犯意各別、行為互殊，應予分論併罰。
　㈣被告丙○○就事實一附表一編號14至16所犯之販賣第三級毒品
    罪之共3 罪間，其犯意各別、行為互殊，應予分論併罰。
　㈤被告甲○○就事實一附表一編號17至26所犯之販賣第三級毒品
    罪之共10罪間，其犯意各別、行為互殊，應予分論併罰。
　㈥被告許富凱就事實一附表一編號27至29所犯之販賣第三級毒
    品罪之共3 罪間，其犯意各別、行為互殊，應予分論併罰。
六、刑之加重事由：
　  按成年人教唆、幫助或利用兒童及少年犯罪或與之共同實施
    犯罪或故意對其犯罪者，加重其刑至二分之一。兒童及少年
    福利與權益保障法第112 條第1 項前段定有明文。經查：
　㈠被告戊○○於本院審理時，固否認其為事實一附表一編號1 、4
     、9 、27至29、31至33、35至37、39至45、47至55、57至5
    8所示之各該次販賣第三級毒品既遂、未遂犯行時，知曉與
    其共犯者為未滿18歲之少年，辯稱：他們當時騎車、開車，
    所以我誤以為他們已經成年；另辯護人為其辯以：被告戊○○
    於原審審理時固稱，其知曉前述共犯為未成年人，然實則被
    告戊○○係直至收到本案起訴書時，始知曉前情云云。惟稽之
    被告戊○○於警詢之初，即供認其認識黃○得、劉○祥、劉○祥
    、游○泉、陳○廷、范○麟、陳○吟等人，且知悉其等均未滿18
    歲等語明確（偵字第14018號卷三第84頁），已徵辯護人前
    述指稱，被告戊○○係直至收到起訴書始知曉共犯為少年云云
    ，核屬無稽；復且，稽之被告戊○○於原審準備程序時，就其
    知曉前述共犯於本案犯行時為未滿18歲之少年乙節，供述明
    確（原審卷三第10頁）。審酌被告戊○○於本案偵查之初，即
    供認本案販賣第三級毒品犯行不諱，其殊無虛偽杜撰其知曉
    前揭犯行之共犯為少年之必要，而觀之其於警詢、原審審理
    時，均坦認其知曉共犯為未滿18歲之少年明確，若無此情，
    豈會如斯。反觀被告戊○○向本院提起上訴，其係主張原審依
    兒童及少年福利與權益保障法第112 條第1 項前段予以加重
    其刑後，所量處之刑度顯然過重，是被告顯有為減輕罪責而
    為虛偽陳述之高度可能，其之辯詞，自難憑採。至被告所執
    ，因該等少年均有騎車、開車之情事，故其認為其等業已年
    滿18歲云云，然現時少年無照駕車、騎乘機車之情事，屢見
    不鮮，自無僅以本案少年共犯黃○得等人係有騎車、開車之
    情事，逕採為被告戊○○有利之論據。是被告戊○○就其犯之事
    實一附表一編號1 、4 、9 、27至29、31至33、35至37、39
    至45、47至55、57、58所示之犯行，均依兒童及少年福利與
    權益保障法第112 條第1 項前段規定，予以加重其刑。
　㈡被告丁○○於本院審理時，堅詞否認其為事實一附表一編號9 
    該次販賣第三級毒品犯行時，知曉共犯黃○得為少年。參照
    被告丁○○於原審審理時，固曾提及少年黃○得為其學弟等語
    明確（原審卷六第68頁反面），然衡酌被告丁○○於本案事發
    之時，業已年滿20歲，是縱黃○得為其學弟，亦無法排除被
    告主觀上係認定黃○得為年滿18歲之人；此外，觀諸卷內之
    證據資料所示，可見除被告丁○○曾提及黃○得為其學弟乙詞
    外，別無任何證據足資證明，被告丁○○就黃○得為未滿18歲
    之少年乙節，有所認識抑或預見，自無從依前述之規定予以
    加重其刑。
　㈢被告丁○○就其所為事實欄所四所示傷害犯行之共犯者為少年
    乙節，於本院審理時供認在案（本院卷二第169頁），自應
    依兒童及少年福利與權益保障法第112 條第1 項前段規定，
    予以加重其刑。
七、刑之減輕事由：
　㈠被告戊○○就事實一附表一編號30、34所示之販賣第三級毒品
    未遂犯行、成年人與少年共同販賣第三級毒品未遂犯行，均
    已著手於販賣犯罪行為之實行而不遂，為未遂犯，均應依刑
    法第25條第2 項之規定，予以減輕其刑。
　㈡按毒品危害防制條例第17條第2 項規定，犯第4 條至第8
    條之罪於偵查及審判中自白者，減輕其刑。經查：
　⒈被告戊○○、丙○○、許富凱、甲○○就前揭事實一所示之販賣第
    三級毒品既遂犯行，迭於偵查、原審暨本院審理時均供認不
    諱，已如前述，均應依修正前毒品危害防制條例第17條第2 
    項之規定予以減輕其刑。另被告戊○○前開所犯販賣第三級毒
    品未遂犯行、成年人與少年共同販賣第三級毒品未遂犯行，
    於偵查、原審暨本院審理時均供認不諱，亦如上述，是依修
    正前毒品危害防制條例第17條第2 項之規定予以遞減其刑。
　⒉按毒品危害防制條例第17條第2 項規定：「犯第4 條至第8
    條之罪於偵查及審判中均自白者，減輕其刑」，此項規定係
    為鼓勵是類犯罪行為人自白、悔過，並期訴訟經濟、節約司
    法資源而設，自須被告於偵查及審判中皆行自白，始有適用
    。又此所謂之「自白」，乃對自己之犯罪事實全部或主要部
    分為肯定供述之意，亦即自白內容，應具備基本犯罪構成要
    件，始足當之；於販毒之場合，如其自白內容已包含毒品金
    額、種類、交易時地及對象等關於販賣毒品重要構成要件之
    事實，在客觀上足以令人辨識其所自白之犯罪事實為販賣毒
    品者，即得認為已自白販賣毒品犯行（最高法院107年度台
    上字第3790號判決意旨參照）。徵諸被告乙○○於警詢時供述
    情節（偵字第14018號卷三第31頁反面、34頁反面），可知
    其均供認，於事實一附表一編號2、3所示之時、地，係欲出
    售第三級毒品愷他命予購毒者辛○○、壬○○而前往與其2 人碰
    面，嗣雙方碰面後，因對方就其欲出售愷他命咖啡包之重量
    有所疑義，始未完成交易之情明確。堪認被告乙○○於警詢時
    已對其於附表一編號2、3所示之時、地販賣第三級毒品予辛○○、壬○○之主要犯罪事實為肯定供述，縱其否認已交付毒品
    並與辛○○、壬○○完成毒品交易行為，而爭執其販毒行為之既
    遂，然依前述說明，仍得認其已於偵查中自白販賣毒品之犯
    行。是以，被告乙○○就犯罪事實一附表一編號1 至8 之販賣
    第三級毒品犯行，於偵查、原審暨本院審理時，業已自白在
    案，均應依修正前毒品危害防制條例第17條第2 項之規定，
    予以減輕其刑。
　⒊再被告丁○○就其所犯事實欄一附表一編號10、11所示之犯行
    ，於偵查、本院審理時均已坦認不諱，已如上述，自應依修
    正前毒品危害防制條例第17條第2 項之規定予以減輕其刑。
    另被告丁○○就其事實欄一附表一編號9所示之犯行，於本院
    審理時業已供認在案，亦如前述；另徵諸被告丁○○於偵查時
    之歷次陳述可見，員警、檢察官未曾就附表一編號9該次販
    賣第三級毒品乙事詢問、訊問被告丁○○，致被告丁○○未及就
    該次犯行予以自白，然其嗣於本院審理時既已就該次犯行供
    認在案，自應認其亦有修正前毒品危害防制條例第17條第2 
    項規定之適用，爰就附表一編號9 該次犯行，依修正前毒品
    危害防制條例第17條第2 項之規定，予以減輕其刑。
　⒋被告戊○○就前述與少年共犯販賣第三級毒品既遂犯行部分，
    依法先加重後減輕之；另其上開與少年共犯販賣第三級毒品
    未遂犯行部分，依法先加重，後減輕、遞減輕之。　　
八、不予減刑部分：
　㈠被告丙○○及其辯護人固主張，被告丙○○於104年3月20日遭被
    告戊○○毆打之際，於員警前來處理之時，被告丙○○即將其與
    被告戊○○前開共同販賣毒品之事告知員警，嗣並經員警通知
    前往確認通訊監察之相關錄音，被告丙○○亦主動告知員警何
    通通訊監察檔案為其所參與之犯行，否則被告丙○○先前並無
    前科，員警又如何知曉何通通訊監察譯文係被告丙○○之聲音
    云云。經查：
　⒈按刑法第62條關於自首規定之所謂「發覺」，固指有偵查犯
    罪權限之公務員已知悉犯罪事實及犯罪行為人而言，然不以
    確知其人犯罪無誤為必要，若依憑現有客觀之證據，足認行
    為人與具體案件間，具備直接、明確及緊密之關聯，而有「
    確切之根據得合理之可疑」其為犯罪嫌疑人之程度者，即屬
    之；此與尚未發現犯罪之任何線索或證據，僅憑偵查犯罪公
    務員之工作經驗，或根據已掌握之線索，發現於犯罪發生後
    ，行為人有反應異常、不正常神態、舉止等表現，引人疑竇
    等情形，尚未能將行為人鎖定為犯罪嫌疑人，而僅屬「單純
    主觀上之懷疑」之情形不同，此有最高法院109 年度台上字
    第4338號判決意旨可資參照。
　⒉被告丙○○固稱，其於104 年3 月20日遭被告戊○○為傷害行為
    後（即被告戊○○犯罪事實欄三所示之傷害行為），即有告知
    處理之員警，其與被告戊○○共同販賣毒品乙事云云。而稽之
    證人即員警李宗勳於本院審理時證稱：我在104年時，已經
    任職警察2 年了。而104年3月22日，我有前往敏盛醫院幫丙○○製作筆錄，丙○○是在104年3月20日送醫，當時是其他同事
    去的，資料也是其他同事拿給我的，我則在丙○○於3月22日
    開完刀後，我才去製作筆錄。又3月20日係有其他員警去醫
    院，但我不知道是不是我們派出所的，因為丙○○當時在敏盛
    醫院，而敏盛醫院是同安派出所的，敏盛醫院可能會通知轄
    區，我不知道到底是誰去的，案發時我們派出所的同事到現
    場時，丙○○已經被救護車載走了。至於在法院所提示之桃園
    市政府警察局受理各類案件紀錄表上所載之「續報」記載3
    月20日下午1時32分是由我回報（本院卷二第467頁），並非
    代表該日我有去醫院或現場，而是案發時間我是備勤人員，
    就是那個時段發生的所有案件都是由我回報，但去的不一定
    是我，就是如果要提告，後面筆錄的製作都是我要去，總之
    那個時段的案件都是我處理，所以勤務指揮中心會心問我，
    如果我們有資料就先回報。又醫院一定有人去，不然不會有
    資料，但我不知道去醫院的是誰，至於去醫院的同仁如何回
    報，可能是去醫院抄完資料後，用我們的公務群組傳他的資
    料給我，讓我做聯絡，我再回報給勤務指揮中心，我回報完
    ，勤務中心有輸上去後，就不會再去詢問該日是誰去醫院。
    又因為公務群組是用LINE，所以當時的資料不會留下來。此
    外，我在104年3月22日至醫院替丙○○製作筆錄之時，我有先
    跟丙○○聊一下案情的經過，過程中丙○○並沒有提到他與戊○○
    販賣毒品的事，且當天我詢問丙○○的事情，我全部都有記在
    筆錄當中等語明確（本院卷三第29至35頁），審酌證人李宗
    勳僅係就其前述執行職務之親身經歷、見聞而為陳述，復與
    本案訴訟毫無利害關係，衡情豈有恣意為不實證詞之動機；
    此外，觀之卷附之被告丙○○於104年3月22日所製作之警詢筆
    錄所示（偵字第14018號卷一第18、19頁），可見被告丙○○
    斯時僅有提及遭傷害乙事，就販賣毒品之情則絲毫未為提及
    ，該等情狀，亦與證人李宗勳前開證述情節吻合。再者，衡
    酌被告丙○○苟於104年3月22日製作筆錄之時，即有提及其與
    被告戊○○共同販賣毒品乙事，而販賣毒品涉及重責，更係我
    國檢、警單位嚴加查緝之犯罪，證人李宗勳豈有特意隱瞞而
    不予將之記載在筆錄之理。甚者，依證人李宗勳前開證詞，
    亦見其雖未於104年3月20日前往醫院，惟該日至醫院處理之
    同仁，係有回報相關之資訊，並由其將該資料回覆予勤務指
    揮中心登載，參照前揭桃園市政府警察局受理各類案件紀錄
    表以觀，可徵證人李宗勳於104年3月20日下午1 時32分許回
    報之資訊為：案址係朋友間糾紛口角吵架互毆，雙方各自就
    醫，暫不提告訴。其中亦未有任何與販賣毒品相關之訊息，
    核與被告丙○○前揭所陳全然相悖。被告丙○○前開所陳，已然
    有疑。
　⒊再者，依本院卷附之桃園市政府警察局蘆竹分局111年6月14
    日蘆警分刑字第1110016747號函所示（本院卷二第443頁）
    ，可徵該局係表示，就查獲被告丙○○涉犯本案販賣毒品乙事
    ，係因於104年間偵辦被告戊○○吸收少年從事販賣毒品案件
    ，進行通訊監察時，即已查得104年3月4日購毒者黃欣博所
    撥打之電話係由被告丙○○所接聽，且前於向原審法院104年
    聲監字第196號通訊監察書之偵查報告內容中，亦有提及被
    告丙○○加入被告戊○○之販毒集團，故被告丙○○並非自首等節
    。又經本院依職權調閱原審法院104年聲監字第196號卷宗，
    可知本案聲請通訊監察之起因係因證人A1於104年1月14日、
    16日向桃園市政府警察局蘆竹分局偵查隊檢舉（參聲監字影
    卷證人A之104年1月14日、16日警詢筆錄），指稱其與周遭
    友人曾向被告戊○○及綽號「小馬」之被告丙○○購買愷他命等
    語明確。復參照被告於本院審理時，亦供認其之綽號為「小
    馬」，已徵證人A1所指，並非全然無據，且警方斯時依證人
    A1之指證，實已有相當合理之懷疑，認被告丙○○係參與本案
    販毒集團。
　⒋被告丙○○及辯護人固稱，前開原審法院104年聲監字第196號
    卷宗中所檢附員警於104年1月16日所為之蒐證照片（參聲監
    字影卷之蒐證照片），其內之車輛固為被告丙○○名下之車輛
    ，然照片中駕駛該車之人並非被告丙○○，員警係因該等錯誤
    之資料所誤導，無法認定員警係有相當之依據認被告丙○○涉
    犯本案云云。惟縱認該等蒐證照片之人並非被告，然證人A1
    早於104年1月14日即已指稱被告丙○○參與販毒集團，是辯護
    人該等所指，已然忽視前情，而難遽採。再者，被告丙○○及
    辯護人固辯稱，卷附之通訊監察譯文係直至被告丙○○於104
    年7月份至警局製作筆錄時，主動告知員警，員警始才曉得
    何通通話係被告丙○○與購毒者之通話云云，然依原審法院10
    4年聲監字第196號卷宗中，員警於104年3月4日所出具之期
    中報告書中（參聲監字影卷之期中報告所檢附之通訊監察譯
    文），其上就被告丙○○與徐惟華於104年2月20日下午5時3分
    許之通訊監察譯文中（即附表一編號15所示之犯行），即已
    列明監察對象為「丙○○」，而被告丙○○確有參與該次販賣毒
    品之犯行，亦如前述，可徵警方早於104年3 月4 日前即得
    特定被告丙○○，核與被告丙○○及其辯護人前述所陳之，員警
    係直至104年7 月間被告丙○○到案後，始得特定何通通訊監
    察譯文與被告丙○○有涉云云，全然相悖。
　⒌基此，被告丙○○辯稱，其本案為自首，主要之主張係其於104
     年3 月20日遭被告戊○○為事實三所示之傷害犯行後，有向
    前來醫院之員警告知此事云云。惟被告丙○○該等所陳，核與
    證人李宗勳前述證詞全然不符；此外，證人A1早於104年1月
    14日即已指稱被告丙○○參與被告戊○○之販毒集團，且員警於
    104年3月4日所出具之通訊監察期中報告中，更明確指出被
    告丙○○係有參與附表一編號15所示之販賣毒品犯行，俱見警
    方早於實施通訊監察時，已有相當合理之依據得以認定被告
    丙○○涉犯本案販賣毒品犯行；復得以特定、確認被告丙○○涉
    及何通通訊監察譯文，堪認被告丙○○並無自首規定之適用。
　⒍至被告丙○○之辯護人聲請傳訊桃園市政府警察局蘆竹分局之
    洪碩徵員警，欲證明被告丙○○係有自首之情事。惟桃園市政
    府警察局蘆竹分局前述函覆本院，被告丙○○並無自首之情事
    ，且經本院勾核證人李宗勳之證述、證人A1之指訴，暨卷附
    原審法院104年聲監字第196號卷宗之資料，業已足認被告丙○○並無自首之情事，均據本院詳述如前，自無再傳訊證人洪
    碩徵員警之必要，附此敘明。
　㈡被告丙○○之辯護人固另主張，被告丙○○於104年3月20日業已
    供出其與被告戊○○共同販賣毒品之情事，因認就其所涉犯之
    事實一附表編號14至16所示之販賣第三級毒品犯行，均有毒
    品危害防制條例第17條第1 項供述毒品來源，因而查獲其他
    共犯，減免其刑之適用云云。然被告丙○○所謂早於104年3月
    20日遭被告戊○○傷害後，即主動向警方供出其與被告戊○○共
    同販毒乙事，與證人李宗勳前開於本院審理時之證詞，暨桃
    園市政府警察局受理各類案件紀錄表上載之內容，全然不符
    ，而難遽採，已如上述；此外，稽之證人A1於檢舉被告戊○○
    販賣毒品時，即明確指稱，被告戊○○為本案販賣毒品集團之
    主要參與者，且本案復經桃園市政府警察局蘆竹分局報請檢
    察官偵辦而向原審法院聲請通訊監察，足徵警方並非依據被
    告丙○○之供述，而查獲被告戊○○附表一編號14至16所示之販
    賣第三級毒品犯行，自無毒品危害防制條例第17條第1 項減
    免其刑規定之適用。
　㈢被告戊○○、丙○○、許富凱、甲○○、丁○○、乙○○及其等之辯護
    人，雖均主張，就本案所犯之販賣第三級毒品犯行，應有刑
    法第59條酌減其刑之適用云云。惟查：
　⒈刑法第59條規定之酌量減輕其刑，必須犯罪另有特殊之原因
    與環境，在客觀上足以引起一般同情，認為即使予以宣告法
    定最低度刑，猶嫌過重者，始有其適用。此所謂法定最低度
    刑，固包括法定最低本刑，惟遇有其他法定減輕之事由者，
    則應係指適用其他法定減輕事由減輕其刑後之最低度刑而言
    。倘被告別有法定減輕事由者，應先適用法定減輕事由減輕
    其刑後，猶認其犯罪之情狀顯可憫恕，即使科以該減輕後之
    最低度刑仍嫌過重者，始得適用刑法第59條規定酌量減輕其
    刑。
　⒉審酌被告戊○○、丙○○、許富凱、甲○○、丁○○、乙○○為圖私利
    ，販賣毒品以牟利，被告6人各次販賣第三級毒品之價格係
    在1,100元至1,300元間，難認係屬大量出售之大、中盤毒品
    提供者，惟其等以簡訊之方式將販賣第三級毒品之訊息傳出
    ，擴及任何可取得此管道之不特定購毒者，販賣對象並非單
    一，嚴重戕害國民身體健康，助長施用毒品惡習，所生之危
    害非輕；復且，被告戊○○、丙○○、許富凱、甲○○、丁○○、乙○○本件所犯之販賣第三級毒品既遂犯行，均經適用毒品危害
    防制條例第17條第2 項予以減輕其刑後；另被告戊○○本件所
    犯之販賣第三級毒品未遂犯行，經未遂犯、毒品危害防制條
    例第17條第2 項之規定，予以減輕、遞減其刑後，要無情輕
    法重之憾，當無刑法第59條規定再予酌減其刑之餘地。至被
    告丙○○雖稱，其係遭被告戊○○脅迫始為本案販賣毒品行為，
    然其該等陳述，尚難憑採，已如前述，是被告6人及其等之
    辯護人請求依刑法第59條予以酌減其刑，核屬無據。
肆、原判決撤銷部分：
一、原審認被告戊○○、丙○○、許富凱、甲○○、丁○○、乙○○前述事
    實欄一附表一所示之販賣毒品犯行，事證明確，予以論罪科
    刑，固非無見。惟查：㈠原審判決事實欄固記載被告戊○○、
    丙○○、許富凱、甲○○、丁○○、乙○○係持用門號0000000000、
    0000000000、0000000000、0000000000、0000000000號行動
    電話，作為本件販賣毒品所使用之公機，然卻未具體敘明被
    告戊○○等6 人於附表一各次販賣毒品時用以聯繫購毒者所使
    用之行動電話為何，其所認定之事實，已有未當。㈡被告丁○○於本院審理時，就其本案所為事實一附表一編號9、10、11
    所示之販賣第三級毒品犯行，供認不諱，符合修正前毒品危
    害防制條例第17條第2項減刑之規定，原審未及審酌前情，
    故未依前述規定予以減輕其刑，亦有未洽。㈢被告乙○○就其
    所犯之事實一附表一編號2、3所示之販賣第三級毒品犯行，
    於偵查時即已自白在案，業於上述，原審誤認被告乙○○於偵
    查時就前述犯行，並未自白在案，因而未依修正前毒品危害
    防制條例第17條第2 項之規定予以減輕其刑，亦有違誤。㈣
    本件尚無從認定被告丁○○知曉其所犯事實一附表一編號9該
    次之共犯黃○得為未滿18歲之少年，故無從依兒童及少年福
    利與權益保障法第112 條第1 項前段之規定，予以加重其刑
    ，已據本院論述如前，是原審未予詳查，遽依該規定予以加
    重其刑，顯然未當。㈤被告戊○○所犯事實一附表一編號34所
    示之販賣第三級毒品未遂犯行之時間應為「104年5月28日下
    午5時54分許」，然原審誤認該次販賣毒品之時間為「104 
    年5 月4 日晚間6時10分許」，亦如前述，是原審所認定之
    犯罪事實，即有違誤。㈥被告戊○○等6 人於事實一附表一各
    該次販賣第三級毒品犯行，所使用之各該編號所示之扣案（
    即附表三編號1所示）、未扣案之行動電話，為被告戊○○等
    人於犯各該次販賣毒品犯行所用之物，應依毒品危害防制條
    例第19條第1項之規定予以宣告沒收、追徵（未扣案部分）
    ，容有未洽。㈥末以，依卷內之證據資料所示，無從認定被
    告戊○○所有之SAMSUNG行動電話（門號0000000000號），與
    其本件犯行有涉，自無從依毒品危害防制條例第19條第1 項
    之規定予以沒收，然原審逕以宣告沒收，已然違法。是被告
    戊○○、丙○○、許富凱、甲○○、丁○○、乙○○上訴主張本件應有
    刑法第59條酌減其刑之適用；另被告丙○○上訴主張，其有自
    首減輕其刑及毒品危害防制條例第17條第1 項減免其刑規定
    之適用，俱無理由，已據本院詳述如前。惟被告丁○○上訴主
    張，其已坦認販賣第三級毒品犯行不諱，應依修正前毒品危
    害防制條例第17條第2 項之規定予以減輕其刑；被告乙○○上
    訴則主張，其就附表一編號2、3所示之犯行，前於偵查時即
    已自白在案，應依修正前毒品危害防制條例第17條第2 項之
    規定，予以減輕其刑，則有理由；復原判決亦有前述違誤之
    處，自屬無可維持，應由本院予以撤銷改判，又原審就被告
    戊○○等6人前述所犯之不得易科罰金所定之執行刑部分，亦
    失所附麗，應併撤銷之。
二、審酌被告戊○○、丙○○、許富凱、甲○○、丁○○、乙○○均正值青
    年、四肢健全，顯有靠己力謀生之能力，本應依循正當之途
    徑賺取財物，竟無視政府反毒政策及屢為之宣導，仍意圖營
    利而為販賣第三級毒品愷他命之行為，戕害國民身心健康及
    危害社會治安程度非輕；另衡以被告戊○○、丙○○、許富凱、
    甲○○、乙○○就本件犯行於偵查、原審及本院審理時均坦認犯
    行不諱；另被告丁○○於偵查、本院審理時就所犯之犯行自白
    在案之犯後態度，暨被告戊○○於本院審理時自陳高中畢業、
    入監前在家裡幫忙維修吊車之工廠、每月收入約30,000元；
    被告丙○○於本院審理時自陳高中肄業、從事網路監視器業務
    、收入約40,000元、未婚、家中有母親、1 個小孩；被告甲○○於本院審理時自陳其高中畢業、目前從事起重機工作、收
    入約50,000元、現已離婚、家中有父母、阿公、阿嬤、2 個
    小孩；被告許富凱於本院審理時自陳其高中畢業、從事烤漆
    、月收入約30,000元、家中有阿公、阿嬤、母親、老婆、1 
    名快2 歲之小孩；被告邱志元於本院審理時自陳高中肄業、
    從事理貨員、月收入約30,000初元、其未婚、家中有阿公、
    阿嬤、媽媽；被告丁○○於本院審理時自陳其高中肄業、在弟
    弟開的公司擔任理貨員，月收入約33,000元至35,000元，家
    中有奶奶、2 位弟弟、老婆、1 個小孩（本院卷二第163、1
    64、383、384頁），暨被告戊○○、丙○○、許富凱、甲○○、丁○○、乙○○之素行，其等犯罪之動機、參與之程度、各次販賣
    毒品之金額、數量等一切情狀，就被告戊○○、丙○○、許富凱
    、甲○○、丁○○、乙○○所犯附表一所示之各罪，分別量處如附
    表一各該編號「本院宣告刑及沒收」欄所示之刑。
伍、沒收部分：
一、被告本案行為後，刑法關於沒收之規定，業於104 年12月
    30日修正、公布，並自105 年7 月1 日起施行，其中第2 條
    第2 項修正為：「沒收、非拘束人身自由之保安處分適用裁
    判時之法律」，故關於沒收之法律適用，尚無新舊法比較之
    問題，於新法施行後，應一律適用新法之相關規定。而毒品
    危害防制條例第19條第1 項關於沒收之規定，已於109 年1
    月15日修正公布為「犯第4 條至第9 條、第12條、第13條或
    第14條第1 項、第2 項之罪者，其供犯罪所用之物，不問屬
    於犯罪行為人與否，均沒收之」，並於109 年7 月15日生效
    ，為刑法沒收章之特別法，應優先於刑法適用，合先敘明。
二、犯罪所得部分：
　㈠按犯罪所得，屬於犯罪行為人者，沒收之；前 2 項之沒收
    ，於全部或一部不能沒收或不宜執行沒收時，追徵其價額，
    刑法第38條之1 第1 項前段、第3 項定有明文。次按共同正
    犯犯罪所得之沒收或追徵，應就各人所分得之數額分別為之
    ，先前對共同正犯採連帶沒收犯罪所得之見解，已不再援用
    及供參考（最高法院104 年第13次刑事庭會議決議意旨參照
    ）。所謂各人「所分得」，係指各人「對犯罪所得有事實上
    之處分權限」，法院應視具體個案之實際情形而為認定：倘
    若共同正犯各成員內部間，對於不法利得分配明確時，固應
    依各人實際分配所得沒收；然若共同正犯成員對不法所得並
    無處分權限，其他成員亦無事實上之共同處分權限者，自不
    予諭知沒收；至共同正犯各成員對於不法利得享有共同處分
    權限時，則應負共同沒收之責（最高法院104 年度台上字第
    3937號判決意旨參照）。
　㈡查本案販毒集團販賣第三級毒品之報酬分配，每成功交易愷
    他命1 包，前往交易之人可從中獲得200 元，餘款需繳還予
    被告戊○○等節，業據被告戊○○、丙○○、許富凱、甲○○、丁○○
    、乙○○等人於本院審理時供述明確；復被告戊○○等人於本院
    審理時，復就其等係有向購毒者取得附表犯罪事實欄所示之
    款項，亦坦認在案（本院卷二第167頁；本院卷三第63頁）
    。是被告戊○○、丙○○、許富凱、甲○○、丁○○、乙○○於附表一
    犯罪事實欄所載之款項，核為其等各該次販賣毒品犯行所取
    得之犯罪所得無訛，雖未扣案，仍應依刑法第38條之1 第1 
    項前段、第3 項之規定，於被告戊○○、丙○○、許富凱、甲○○
    、丁○○、乙○○於附表一所犯各該次犯行之主文項次下宣告沒
    收，並諭知於全部或一部不能沒收或不宜執行沒收時，追徵
    其價額。
三、犯罪工具部分：
　㈠按犯第4 條至第9 條、第12條、第13條或第14條第1 項、第
    2 項之罪者，其供犯罪所用之物，不問屬於犯罪行為人與否
    ，均沒收之。又按供犯罪所用、犯罪預備之物或犯罪所生之
    物，屬於犯罪行為人者，得沒收之，於全部或一部不能沒收
    或不宜執行沒收時，追徵其價額。毒品危害防制條例第19條
    第1 項、刑法第38條第2 項、第4 項分別定有明文。
　㈡被告戊○○於原審審理時供稱，附表三編號2 所示之電子磅秤
    是其用來分裝交易毒品的工具等語明確（原審卷七第71、72
    頁），是該電子磅秤核為其於附表一各該次販賣毒品犯行所
    用之物，應依毒品危害防制條例之規定於各次之犯行主文項
    次下予以宣告沒收。
　㈢扣案之附表三編號1所示之行動電話為被告戊○○持之於附表一
    編號10、34所示販賣毒品犯行，用以聯繫販毒事宜所用之物
    ，應依毒品危害防制條例第19條第1 項之規定，予以宣告沒
    收。
　㈣未扣案之附表一各該編號犯罪事實欄所示，被告戊○○、丙○○
    、許富凱、甲○○、丁○○、乙○○持之用以聯繫販賣毒品事宜所
    使用之行動電話，應依毒品危害防制條例第19條第1 項之規
    定，不論屬何人所有，於被告戊○○等6 人各該次犯行下宣告
    沒收，並諭知於全部或一部不能沒收或不宜執行沒收時，追
    徵其價額。
四、不予沒收部分：
　　本案扣案之K 盤、刮卡、SAMSUNG行動電話（門號000000000
    0號），雖屬被告戊○○所有之物，然遍查全卷，均無證據可
    資證明被告戊○○有將上開物品用以犯本案犯行，亦別無其他
    事證，可認係取自其他違法行為所得，爰均不予宣告沒收，
    附此敘明。
陸、上訴駁回部分：
　　原審認被告戊○○就前揭事實欄二所示之持有第三級毒品純質
    淨重5公克以上、事實欄三所示之傷害犯行；被告乙○○就事
    實欄四所示之傷害犯行；被告丁○○事實欄四所示之成年人與
    少年共同犯傷害等犯行，罪證明確。審酌被告戊○○率爾購買
    持有如附表三編號3 、4所示純質淨重逾5 公克以上第三級
    毒品，持有第三級毒品數量非微，助長毒品流通，對社會治
    安產生潛在威脅，所為應予非難；另被告戊○○僅因與他人發
    生爭執，竟不思理性溝通解決，率爾訴諸暴力傷害對方，致
    告訴人丙○○受有上開傷害，其暴力行為顯不足取。此外，被
    告丁○○、乙○○僅因與他人發生爭執，竟不思理性溝通解決，
    率爾訴諸暴力傷害對方，致告訴人徐明祺受有上開傷害，其
    等暴力行為顯不足取，惟考量被告3人就上開犯行均坦承不
    諱之態度，暨乙○○高中肄業之智識程度、目前無業之家庭經
    濟狀況；被告丁○○高中肄業之智識程度、從事物流業、月薪
    約3 萬元之家庭經濟狀況；被告戊○○高中之智識程度、目前
    從事修理吊桿車之家庭經濟狀況等一切情狀，分別量處如附
    表二所示之刑，並均諭知易科罰金之折算標準。復就被告戊○○所犯事實欄二所示之犯行，說明：按違禁物，不問屬於犯
    罪行為人與否，沒收之。刑法第38條第1 項定有明文。扣案
    如附表三編號4 、5 所示之物，經送鑑定結果，均含有愷他
    命成分，有交通部民用航空局航空醫務中心104 年9 月14日
    航藥鑑字第0000000 號毒品鑑定書在卷可參，屬違禁物，故
    不問屬於犯罪行為人與否，應依刑法第38條第1 項規定宣告
    沒收之。又用於包裝上開毒品之包裝袋，其上顯有該毒品之
    殘渣，衡情自難與之剝離，且無析離之實益與必要，當應整
    體視之為毒品，就該外包裝袋應併予諭知沒收。至因鑑驗用
    罄之毒品既已滅失，爰不另宣告沒收；另就被告戊○○事實三
    所示之犯行說明：被告戊○○與癸○○就犯罪事實三所示之共同
    傷害告訴人丙○○所使用如附表三編號3 所示之之西瓜刀，經
    戊○○於原審準備程序中供稱：西瓜刀是我自己的等語在卷，
    是上開西瓜刀核屬被告戊○○所有、用以供其犯傷害罪所用之
    物，雖未扣案，仍應於其所犯傷害犯行之罪項下沒收，並諭
    知於全部或一部不能沒收或不宜執行沒收時，追徵其價額。
    經核原審就被告戊○○、丁○○、乙○○前開犯行部分，認事用法
    俱無違誤，量刑及沒收尚屬允當。又量刑之輕重係屬事實審
    法院得依職權自由裁量事項，苟已斟酌刑法第57條各款所列
    情狀而未逾越法定刑度，不得遽指為違法。而原審判決已以
    被告戊○○、乙○○、丁○○之責任為基礎，實已就被告3人之犯
    罪動機、手段、犯罪所生之危害等刑法第57條各款所列情形
    為科刑輕重標準之綜合考量，在法定刑度內，斟酌科刑，尚
    無偏執一端，致明顯失出失入之違法或不當，客觀上不生量
    刑裁量權濫用或違反比例原則、罪刑均衡原則之情形，與罪
    刑相當原則無悖，核無不合，是被告戊○○、乙○○、丁○○上訴
    主張原審量刑過重，請求予以從輕量刑云云，為無理由，應
    予駁回。
柒、定執行刑部分：
　　按數罪併罰之定應執行之刑，係出於刑罰經濟與責罰相當之
    考量，並非予以犯罪行為人或受刑人不當之利益，相較於刑
    法第57條所定科刑時應審酌之事項係對一般犯罪行為之裁量
    ，定應執行刑之宣告，乃對犯罪行為人本身及所犯各罪之總
    檢視，除應考量行為人所犯數罪反應出之人格特性，並應權
    衡審酌行為人之責任與整體刑法目的及相關刑事政策，在量
    刑權之法律拘束性原則下，依刑法第51條第5 款之規定，採
    限制加重原則，以宣告各刑中之最長期為下限，各刑合併之
    刑期為上限，但不得逾30年，資為量刑自由裁量權之外部界
    限，並應受法秩序理念規範之比例原則、平等原則、責罰相
    當原則、重複評價禁止原則等自由裁量權之內部抽象價值要
    求界限之支配，使以輕重得宜，罰當其責，俾符合法律授與
    裁量權之目的，以區別數罪併罰與單純數罪之不同，兼顧刑
    罰衡平原則（最高法院101 年度台抗字第461號裁定要旨參
    照）。本院審酌本案被告戊○○所犯本件販賣第三級毒品、成
    年人與少年共同販賣第三級毒品、販賣第三級毒品未遂及成
    年人與少年共同販賣第三級毒品未遂犯行；被告丙○○、許富
    凱、甲○○、丁○○、乙○○所犯之販賣第三級毒品犯行，販賣毒
    品之次數雖均有多次，然其等所犯之各罪係在短時間內為之
    ，雖各罪不符合於集合犯、接續犯之概念，而應數罪併罰，
    惟考量上開被告戊○○等人各次販賣毒品之金額多為1,300 、
    1,200 元，且對象多有重複，數罪對法益侵害之加重效應較
    低，另被告戊○○所犯之傷害犯行與前述販賣毒品犯行間之罪
    質、所侵害法益迥然有異等情，就被告戊○○所犯附表一編號
    1 至58、事實欄三傷害犯行（即上訴駁回部分）所示；被告
    乙○○就附表一編號1 至8所示；被告丁○○就附表一編號9至11
    所示；被告丙○○就附表一編號14至16所示；被告甲○○就附表
    一編號17至26所示；被告許富凱就附表一編號27至29所示等
    不得易科罰金之刑，分別定應執行刑如主文欄第3 至第7 項
    、第9項所示之刑。
捌、至被告丁○○、丙○○、許富凱辯護人請求予以被告緩刑之宣告
    ，惟按「受二年以下有期徒刑、拘役或罰金之宣告，而有下
    列情形之一，認以暫不執行為適當者，得宣告二年以上五年
    以下之緩刑，其期間自裁判確定之日起算：一、未曾因故意
    犯罪受有期徒刑以上刑之宣告者。二、受二年以下有期徒刑
    、拘役或罰金之宣告。」刑法第74條第1 項定有明文。而本
    件被告丁○○、丙○○、許富凱所犯販賣毒品犯行部分，經本院
    判處之刑，已逾2 年，即與緩刑之要件不符，是辯護人前揭
    所請，於法未合。　　 　　
玖、被告丁○○、乙○○經合法傳喚，無正當理由不到庭，爰不待其
    等之陳述逕行判決。
據上論斷，應依刑事訴訟法第371條、第368條、第369條第1項前
段、第364條、第299條第1項前段，判決如主文。
本案經檢察官何嘉仁到庭執行職務。
中　　華　　民　　國　　111 　年　　8 　　月　　 3　　日
                  刑事第二十五庭審判長法　官  邱滋杉
                                      法　官  邱瓊瑩
                                      法　官  陳彥年
以上正本證明與原本無異。
如不服本判決，應於收受送達後20日內向本院提出上訴書狀，其
未敘述上訴之理由者並得於提起上訴後20日內向本院補提理由書
（均須按他造當事人之人數附繕本）「切勿逕送上級法院」。
                                      書記官  彭秀玉
中　　華　　民　　國　　111 　年　　8 　　月　　4 　　日
附錄：本案論罪科刑法條全文        
修正前毒品危害防制條例第4條
製造、運輸、販賣第一級毒品者，處死刑或無期徒刑；處無期徒
刑者，得併科新臺幣二千萬元以下罰金。
製造、運輸、販賣第二級毒品者，處無期徒刑或七年以上有期徒
刑，得併科新臺幣一千萬元以下罰金。
製造、運輸、販賣第三級毒品者，處七年以上有期徒刑，得併科
新臺幣七百萬元以下罰金。
製造、運輸、販賣第四級毒品者，處五年以上十二年以下有期徒
刑，得併科新臺幣三百萬元以下罰金。
製造、運輸、販賣專供製造或施用毒品之器具者，處一年以上七
年以下有期徒刑，得併科新臺幣一百萬元以下罰金。
前五項之未遂犯罰之。

毒品危害防制條例第11條第5項
持有第三級毒品純質淨重五公克以上者，處2年以下有期徒刑，
得併科新臺幣20萬元以下罰金。

修正前中華民國刑法第277條
（普通傷害罪）
傷害人之身體或健康者，處3 年以下有期徒刑、拘役或1 千元以
下罰金。
犯前項之罪因而致人於死者，處無期徒刑或7 年以上有期徒刑；
致重傷者，處3 年以上10年以下有期徒刑。
　　　
附表一：
編號 犯罪事實（新臺幣） 證據 本院宣告刑及沒收 1 （原起訴書附表：購毒者編號四、4） 由戊○○提供愷他命，乙○○、少年陳○吟接聽門號0000000000號行動電話，再由少年陳○吟於104年5月9日凌晨12時37分許與郭侃軒在桃園市○○區○○○路000號萊爾富便利商店交付愷他命1包予郭侃軒，並向郭侃軒收取1,300元，由乙○○從中取得200元，餘款1,100元繳還予戊○○。 1.被告戊○○於偵訊、原審審理及本院審理時之自白（104偵14018卷三第156至159頁，104偵14018卷四第54至56、83頁，原審卷七第27、68頁反面、71頁，本院卷二第166頁）。 2.被告乙○○於偵訊、原審準備程序及審理、本院審理時之自白（104偵14018卷三第57至60頁，原審卷三第43至47頁，原審卷六第73頁，本院卷二第166頁）。 3.證人郭侃軒於偵訊之證述（104偵14018卷一第147至149頁）。 4.通訊監察譯文（104偵14018卷一第143頁反面至144頁）。 戊○○成年人與少年共同販賣第三級毒品，處有期徒刑肆年。扣案如附表三編號2所示之物沒收。未扣案之行動電話壹支（含門號○○○○○○○○○○號SIM卡壹枚）、犯罪所得新臺幣壹仟壹佰元均沒收，於全部或一部不能沒收或不宜執行沒收時，追徵其價額。    乙○○共同販賣第三級毒品，處有期徒刑參年柒月。扣案如附表三編號2所示之物沒收。未扣案之行動電話壹支（含門號○○○○○○○○○○號SIM卡壹枚）、犯罪所得新臺幣貳佰元均沒收，於全部或一部不能沒收或不宜執行沒收時，追徵其價額。 2 （原起訴書附表：購毒者編號五、5） 由戊○○提供愷他命，再由乙○○接聽門號0000000000號行動電話後，於104年5月6日凌晨0時57分許與辛○○在桃園市蘆竹區中正路麥當勞對面，交付愷他命1包予辛○○，並向辛○○收取1,200元，由乙○○從中取得200元，餘款1,000元繳還予戊○○。 1.被告戊○○於偵訊、原審審理及本院審理時之自白（104偵14018卷三第156至159頁，104偵14018卷四第54至56、83頁，原審卷七第27、68頁反面、71頁，本院卷二第166頁）。 2.被告乙○○於原審準備程序及審理、本院審理時之自白（原審卷三第43至47頁，原審卷六第73頁，本院卷二第166頁）。 3.證人辛○○於偵訊及原審審理時之證述（104偵14018卷一第120至122頁，原審卷四第215至218頁）。 4.通訊監察譯文（104偵14018卷一第106頁反面至107頁）。 戊○○共同販賣第三級毒品，處有期徒刑參年捌月。扣案如附表三編號2所示之物沒收。未扣案之行動電話壹支（含門號○○○○○○○○○○號SIM卡壹枚）、犯罪所得新臺幣壹仟元均沒收，於全部或一部不能沒收或不宜執行沒收時，追徵其價額。    乙○○共同販賣第三級毒品，處有期徒刑參年柒月。扣案如附表三編號2所示之物沒收。未扣案之行動電話壹支（含門號○○○○○○○○○○號SIM卡壹枚）、犯罪所得新臺幣貳佰元均沒收，於全部或一部不能沒收或不宜執行沒收時，追徵其價額。 3 （原起訴書附表：購毒者編號七、1） 由戊○○提供愷他命，再由乙○○接聽門號0000000000號行動電話後，於104年5月5日晚間11時31分許與壬○○在桃園市○○區○○路0號五福宮後面，交付愷他命1包予壬○○，並向壬○○收取1,300元，由乙○○從中取得200元，餘款1,100元繳還予戊○○。 1.被告戊○○於偵訊、原審審理及本院審理時之自白（104偵14018卷三第156至159頁，104偵14018卷四第54至56、83頁，原審卷七第27、68頁反面、71頁，本院卷二第166頁）。 2.被告乙○○於偵訊、原審準備程序及審理、本院審理時之自白（104偵14018卷三第59頁，原審卷三第43至47頁，原審卷六第73頁，本院卷二第166頁）。 3.證人壬○○於偵訊及原審審理時之證述（104少連偵161卷三第78至79頁，原審卷四第211至215頁）。 4.通訊監察譯文（104少連偵156卷二第70頁）。 戊○○共同販賣第三級毒品，處有期徒刑參年捌月。扣案如附表三編號2所示之物沒收。未扣案之行動電話壹支（含門號○○○○○○○○○○號SIM卡壹枚）、犯罪所得新臺幣壹仟壹佰元均沒收，於全部或一部不能沒收或不宜執行沒收時，追徵其價額。    乙○○共同販賣第三級毒品，處有期徒刑參年柒月。扣案如附表三編號2所示之物沒收。未扣案之行動電話壹支（含門號○○○○○○○○○○號SIM卡壹枚）、犯罪所得新臺幣貳佰元均沒收，於全部或一部不能沒收或不宜執行沒收時，追徵其價額。 4 （原起訴書附表：購毒者編號十、2） 由戊○○提供愷他命，少年黃○得接聽門號0000000000號行動電話後，再由乙○○於104年5月4日晚間8時21分許與陳藝方在桃園市○○區○○路0段000號OK便利商店對面，交付愷他命1包予陳藝方，並向陳藝方收取1,300元，由乙○○從中取得200元，餘款1,100元繳還予戊○○。 1.被告戊○○於偵訊、原審審理及本院審理時之自白（104偵14018卷三第156至159頁，104偵14018卷四第54至56、83頁，原審卷七第27、68頁反面、71頁，本院卷二第166頁）。 2.被告乙○○於原審準備程序及審理、本院審理時之自白（原審卷三第43至47頁，原審卷六第73頁，本院卷二第166頁）。 3.證人黃○得於偵訊之證述（104偵14018卷二第194頁）。 4.證人陳藝方於偵訊之證述（104少連偵161卷三第140頁）。 5.通訊監察譯文（104少連偵156卷二第2頁反面至第3頁）。 戊○○成年人與少年共同販賣第三級毒品，處有期徒刑肆年。扣案如附表三編號2所示之物沒收。未扣案之行動電話壹支（含門號○○○○○○○○○○號SIM卡壹枚）、犯罪所得新臺幣壹仟壹佰元均沒收，於全部或一部不能沒收或不宜執行沒收時，追徵其價額。    乙○○共同販賣第三級毒品，處有期徒刑參年柒月。扣案如附表三編號2所示之物沒收。未扣案之行動電話壹支（含門號○○○○○○○○○○號SIM卡壹枚）、犯罪所得新臺幣貳佰元均沒收，於全部或一部不能沒收或不宜執行沒收時，追徵其價額。 5 （原起訴書附表：購毒者編號十、3） 由戊○○提供愷他命，再由乙○○接聽門號0000000000號行動電話後，於104年5月5日下午4時2分許與陳藝方在桃園市○○區○○路0段000號OK便利商店對面交付愷他命1包予陳藝方，並向陳藝方收取1,300元，由乙○○從中取得200元，餘款1,100元繳還予戊○○。 1.被告戊○○於偵訊、原審審理及本院審理時之自白（104偵14018卷三第156至159頁，104偵14018卷四第54至56、83頁，原審卷七第27、68頁反面、71頁，本院卷二第166頁）。 2.被告乙○○於原審準備程序及審理、本院審理時之自白（原審卷三第43至47頁，原審卷六第73頁，本院卷二第166頁）。 3.證人陳藝方於偵訊之證述（104少連偵161卷三第140頁）。 4.通訊監察譯文（104少連偵156卷二第4頁）。 戊○○共同販賣第三級毒品，處有期徒刑參年捌月。扣案如附表三編號2所示之物沒收。未扣案之行動電話壹支（含門號○○○○○○○○○○號SIM卡壹枚）、犯罪所得新臺幣壹仟壹佰元均沒收，於全部或一部不能沒收或不宜執行沒收時，追徵其價額。    乙○○共同販賣第三級毒品，處有期徒刑參年柒月。扣案如附表三編號2所示之物沒收。未扣案之行動電話壹支（含門號○○○○○○○○○○號SIM卡壹枚）、犯罪所得新臺幣貳佰元均沒收，於全部或一部不能沒收或不宜執行沒收時，追徵其價額。 6 （原起訴書附表：購毒者編號十、6） 由戊○○提供愷他命，再由乙○○接聽門號0000000000號行動電話後，於104年5月8日下午3時49分許與陳藝方在桃園市○○區○○路000號霸味薑母鴨交付愷他命1包予陳藝方，並向陳藝方收取1,300元，由乙○○於從中取得200元，餘款1,100元繳還予戊○○。 1.被告戊○○於偵訊、原審審理及本院審理時之自白（104偵14018卷三第156至159頁，104偵14018卷四第54至56、83頁，原審卷七第27、68頁反面、71頁，本院卷二第166頁）。 2.被告乙○○於原審準備程序及審理、本院審理時之自白（原審卷三第43至47頁，原審卷六第73頁，本院卷二第166頁）。 3.證人陳藝方於偵訊之證述（104少連偵161卷三第140至141頁）。 4.通訊監察譯文（104少連偵156卷二第5頁）。 戊○○共同販賣第三級毒品，處有期徒刑參年捌月。扣案如附表三編號2所示之物沒收。未扣案之行動電話壹支（含門號○○○○○○○○○○號SIM卡壹枚）、犯罪所得新臺幣壹仟壹佰元均沒收，於全部或一部不能沒收或不宜執行沒收時，追徵其價額。    乙○○共同販賣第三級毒品，處有期徒刑參年柒月。扣案如附表三編號2所示之物沒收。未扣案之行動電話壹支（含門號○○○○○○○○○○號SIM卡壹枚）、犯罪所得新臺幣貳佰元均沒收，於全部或一部不能沒收或不宜執行沒收時，追徵其價額。 7 （原起訴書附表：購毒者編號十、7） 由戊○○提供愷他命，再由乙○○接聽門號0000000000號行動電話後，於104年5月8日晚間10時13分許在桃園市○○區○○路000號霸味薑母鴨交付愷他命1包予陳藝方，並向陳藝方收取1,300元，由乙○○從中取得200元，餘款1,100元繳還予戊○○。 1.被告戊○○於偵訊、原審審理及本院審理時之自白（104偵14018卷三第156至159頁，104偵14018卷四第54至56、83頁，原審卷七第27、68頁反面、71頁，本院卷二第166頁）。 2.被告乙○○於原審準備程序及審理、本院審理時之自白（原審卷三第43至47頁，原審卷六第73頁，本院卷二第166頁）。 3.證人陳藝方於偵訊之證述（104少連偵161卷三第141頁）。 4.通訊監察譯文（104少連偵156卷二第5頁反面至6頁）。 戊○○共同販賣第三級毒品，處有期徒刑參年捌月。扣案如附表三編號2所示之物沒收。未扣案之行動電話壹支（含門號○○○○○○○○○○號SIM卡壹枚）、犯罪所得新臺幣壹仟壹佰元均沒收，於全部或一部不能沒收或不宜執行沒收時，追徵其價額。    乙○○共同販賣第三級毒品，處有期徒刑參年柒月。扣案如附表三編號2所示之物沒收。未扣案之行動電話壹支（含門號○○○○○○○○○○號SIM卡壹枚）、犯罪所得新臺幣貳佰元均沒收，於全部或一部不能沒收或不宜執行沒收時，追徵其價額。 8 （原起訴書附表：購毒者編號十、8） 由戊○○提供愷他命，再由乙○○接聽門號0000000000號行動電話後，於104年5月11日晚間10時41分許在桃園市○○區○○路000號霸味薑母鴨交付愷他命1包予陳藝方，並向陳藝方收取1,300元，由乙○○從中取得200元，餘款1,100元繳還予戊○○。 1.被告戊○○於偵訊、原審審理及本院審理時之自白（104偵14018卷三第156至159頁，104偵14018卷四第54至56、83頁，原審卷七第27、68頁反面、71頁，本院卷二第166頁）。 2.被告乙○○於原審準備程序及審理、本院審理時之自白（原審卷三第43至47頁，原審卷六第73頁，本院卷二第166頁）。 3.證人陳藝方於偵訊之證述（104少連偵161卷三第141頁）。 4.通訊監察譯文（104少連偵156卷二第6頁）。 戊○○共同販賣第三級毒品，處有期徒刑參年捌月。扣案如附表三編號2所示之物沒收。未扣案之行動電話壹支（含門號○○○○○○○○○○號SIM卡壹枚）、犯罪所得新臺幣壹仟壹佰元均沒收，於全部或一部不能沒收或不宜執行沒收時，追徵其價額。    乙○○共同販賣第三級毒品，處有期徒刑參年柒月。扣案如附表三編號2所示之物沒收。未扣案之行動電話壹支（含門號○○○○○○○○○○號SIM卡壹枚）、犯罪所得新臺幣貳佰元均沒收，於全部或一部不能沒收或不宜執行沒收時，追徵其價額。 9 （原起訴書附表：購毒者編號七、2） 由戊○○提供愷他命，少年黃○得接聽門號0000000000號行動電話後，與壬○○約定交易之時間及地點後，告知且交班予丁○○，再由丁○○於104年5月21日晚間10時37分許在桃園市○○區○○路0號五福宮後面交付愷他命1包予壬○○，並向壬○○收取1,300元，由丁○○從中取得200元，餘款1,100元繳還予戊○○。 1.被告戊○○於偵訊、原審審理及本院審理時之自白（104偵14018卷三第156至159頁，104偵14018卷四第54至56、83頁，原審卷七第27、68頁反面、71頁，本院卷二第166頁）。 2.被告丁○○於本院審理時之自白（本院卷二第166頁）。 3.證人黃○得於警詢、偵訊及原審準備程序之證述（104偵14018卷二第173頁反面至174頁反面、194頁，原審卷五第56頁反面至57頁）。 4.證人壬○○於警詢、偵訊之證述（104少連偵156卷二第62頁，104少連偵161卷三第79頁）。 5.通訊監察譯文（104少連偵156卷二第62頁）。 戊○○成年人與少年共同販賣第三級毒品，處有期徒刑肆年。扣案如附表三編號2所示之物沒收。未扣案之行動電話壹支（含門號○○○○○○○○○○號SIM卡壹枚）、犯罪所得新臺幣壹仟壹佰元均沒收，於全部或一部不能沒收或不宜執行沒收時，追徵其價額。    丁○○共同販賣第三級毒品，處有期徒刑參年柒月。扣案如附表三編號2所示之物沒收。未扣案之行動電話壹支（含門號○○○○○○○○○○號SIM卡壹枚）、犯罪所得新臺幣貳佰元均沒收，於全部或一部不能沒收或不宜執行沒收時，追徵其價額。 10 （原起訴書附表：購毒者編號八、2） 王翊鉅先以通訊軟體「微信」傳送欲購買愷他命之訊息予戊○○，戊○○隨即以門號0000000000號行動電話指示丁○○與王翊鉅聯繫，丁○○持門號0000000000號行動電話與王翊鉅約定交易時間、地點後，於104年5月28日凌晨2時3分許在桃園市○○區○○○路000號萊爾富便利商店交付戊○○所提供之愷他命1包予王翊鉅，並向王翊鉅收取1,300元，由丁○○從中取得200元，餘款1,100元繳還予戊○○。 1.被告戊○○於偵訊、原審審理及本院審理時之自白（104偵14018卷三第156至159頁，104偵14018卷四第54至56、83頁，原審卷七第27、68頁反面、71頁，本院卷二第166頁）。 2.被告丁○○於偵訊及本院審理時之自白（104偵14018卷三第238頁，本院卷二第166頁）。 3.證人王翊鉅於警詢及偵訊之證述（104少連偵156卷二第18至19頁，104少連偵161卷三第97頁）。 4.通訊監察譯文（104少連偵156卷二第18頁）。 戊○○共同販賣第三級毒品，處有期徒刑參年捌月。扣案如附表三編號1至2所示之物沒收。未扣案之行動電話壹支（含門號○○○○○○○○○○號SIM卡壹枚）、犯罪所得新臺幣壹仟壹佰元均沒收，於全部或一部不能沒收或不宜執行沒收時，追徵其價額。    丁○○共同販賣第三級毒品，處有期徒刑參年柒月。扣案如附表三編號1至2所示之物沒收。未扣案之行動電話壹支（含門號○○○○○○○○○○號SIM卡壹枚）、犯罪所得新臺幣貳佰元均沒收，於全部或一部不能沒收或不宜執行沒收時，追徵其價額。 11 （原起訴書附表：購毒者編號八、3） 由戊○○提供愷他命，再由丁○○接聽門號0000000000號行動電話後，於104年5月28日晚間10時11分許在桃園市○○區○○○路0段000號統一便利商店交付愷他命1包予王翊鉅，並向王翊鉅收取1,300元，由丁○○從中取得200元，餘款1,100元繳還予戊○○。 1.被告戊○○於偵訊、原審審理及本院審理時之自白（104偵14018卷三第156至159頁，104偵14018卷四第54至56、83頁，原審卷七第27、68頁反面、71頁，本院卷二第166頁）。 2.被告丁○○於偵訊及本院審理時之自白（104偵14018卷三第239頁，本院卷二第166頁）。 3.證人王翊鉅於警詢、偵訊之證述（104少連偵156卷二第19頁，104少連偵161卷三第97頁）。 4.通訊監察譯文（104少連偵156卷二第19頁）。 戊○○共同販賣第三級毒品，處有期徒刑參年捌月。扣案如附表三編號2所示之物沒收。未扣案之行動電話壹支（含門號○○○○○○○○○○號SIM卡壹枚）、犯罪所得新臺幣壹仟壹佰元均沒收，於全部或一部不能沒收或不宜執行沒收時，追徵其價額。    丁○○共同販賣第三級毒品，處有期徒刑參年柒月。扣案如附表三編號2所示之物沒收。未扣案之行動電話壹支（含門號○○○○○○○○○○號SIM卡壹枚）、犯罪所得新臺幣貳佰元均沒收，於全部或一部不能沒收或不宜執行沒收時，追徵其價額。 12 （原起訴書附表：購毒者編號六、2） 由戊○○提供愷他命，再由癸○○接聽門號0000000000號行動電話後，於104年5月14日凌晨2時49分許在桃園市蘆竹區大竹北路籃球場交付愷他命1包予陳哲明，並向陳哲明收取1,000元，由癸○○從中取得200元，餘款800元繳還予戊○○。 1.被告戊○○於偵訊、原審審理及本院審理時之自白（104偵14018卷三第156至159頁，104偵14018卷四第54至56、83頁，原審卷七第27、68頁反面、71頁，本院卷二第166頁）。 2.證人癸○○於偵訊、原審準備程序及審理時之證述（104偵14018卷三第193頁，原審卷三第142頁，原審卷六第74頁）。 3.證人陳哲明於偵訊之證述（104少連偵161卷三第60頁）。 4.通訊監察譯文（104少連偵156卷二第48頁）。 戊○○共同販賣第三級毒品，處有期徒刑參年捌月。扣案如附表三編號2所示之物沒收。未扣案之行動電話壹支（含門號○○○○○○○○○○號SIM卡壹枚）、犯罪所得新臺幣捌佰元均沒收，於全部或一部不能沒收或不宜執行沒收時，追徵其價額。 13 （原起訴書附表：購毒者編號十四、1） 由戊○○提供愷他命，再由癸○○接聽門號0000000000號行動電話後，於104年5月14日凌晨2時22分許在桃園市中壢區儷灣汽車旅館交付愷他命1包予持用0000000000門號之女子，並向該女子收取1,300元。由癸○○從中取得200元，餘款1,100元繳還予戊○○。 1.被告戊○○於偵訊、原審審理及本院審理時之自白（104偵14018卷三第156至159頁，104偵14018卷四第54至56、83頁，原審卷七第27、68頁反面、71頁，本院卷二第166頁）。 2.證人癸○○於偵訊、原審準備程序及審理時之證述（104偵14018卷三第193頁，原審卷三第142頁，原審卷六第74頁）。 3.通訊監察譯文（104偵14018卷三第174頁反面至175頁反面）。 戊○○共同販賣第三級毒品，處有期徒刑參年捌月。扣案如附表三編號2所示之物沒收。未扣案之行動電話壹支（含門號○○○○○○○○○○號SIM卡壹枚）、犯罪所得新臺幣壹仟壹佰元均沒收，於全部或一部不能沒收或不宜執行沒收時，追徵其價額。 14 （原起訴書附表：購毒者編號十一、1） 由戊○○提供愷他命，再由丙○○接聽門號0000000000號行動電話後，於104年3月4日晚間11時許在桃園市蘆竹區南山路山腳地區某統一超商前交付愷他命1包予黃欣博，並向黃欣博收取1,300元，由丙○○從中取得200元，餘款1,100元繳還予戊○○。 1.被告戊○○於偵訊、原審審理及本院審理時之自白（104偵14018卷三第156至159頁，104偵14018卷四第54至56、83頁，原審卷七第27、68頁反面、71頁，本院卷二第166頁）。 2.被告丙○○於偵訊、原審準備程序及審理、本院審理時之自白（104少連偵161卷三第201頁，原審卷三第143頁反面，原審卷六第70頁反面，本院卷三第63頁）。 3.證人黃欣博於偵訊之證述（104偵14018卷四第110頁）。 4.通訊監察譯文（104少連偵156卷二第91頁反面至92頁反面）。 戊○○共同販賣第三級毒品，處有期徒刑參年捌月。扣案如附表三編號2所示之物沒收。未扣案之行動電話壹支（含門號○○○○○○○○○○號SIM卡壹枚）、犯罪所得新臺幣壹仟壹佰元均沒收，於全部或一部不能沒收或不宜執行沒收時，追徵其價額。    丙○○共同販賣第三級毒品，處有期徒刑參年柒月。扣案如附表三編號2所示之物沒收。未扣案之行動電話壹支（含門號○○○○○○○○○○號SIM卡壹枚）、犯罪所得新臺幣貳佰元均沒收，於全部或一部不能沒收或不宜執行沒收時，追徵其價額。 15 （原起訴書附表：購毒者編號十二、1） 由戊○○提供愷他命，再由丙○○接聽門號0000000000號行動電話後，於104年2月20日下午5時3分許在桃園市○○區○○○路0段000號曉鳳檳榔攤前交付愷他命1包予徐惟華，並向徐惟華收取1,300元，由丙○○從中取得200元，餘款1,100元繳還予戊○○。 1.被告戊○○於偵訊、原審審理及本院審理時之自白（104偵14018卷三第156至159頁，104偵14018卷四第54至56、83頁，原審卷七第27、68頁反面、71頁，本院卷二第166頁）。 2.被告丙○○於偵訊、原審準備程序及審理、本院審理時之自白（104少連偵161卷三第201頁，原審卷三第143頁反面，原審卷六第70頁反面，本院卷三第63頁）。 3.通訊監察譯文（104少連偵156卷一第32頁）。 戊○○共同販賣第三級毒品，處有期徒刑參年捌月。扣案如附表三編號2所示之物沒收。未扣案之行動電話壹支（含門號○○○○○○○○○○號SIM卡壹枚）、犯罪所得新臺幣壹仟壹佰元均沒收，於全部或一部不能沒收或不宜執行沒收時，追徵其價額。    丙○○共同販賣第三級毒品，處有期徒刑參年柒月。扣案如附表三編號2所示之物沒收。未扣案之行動電話壹支（含門號○○○○○○○○○○號SIM卡壹枚）、犯罪所得新臺幣貳佰元均沒收，於全部或一部不能沒收或不宜執行沒收時，追徵其價額。 16 （原起訴書附表：購毒者編號十三、1） 由戊○○提供愷他命，再由丙○○接聽門號0000000000號行動電話後，於104年3月2日下午6時45分許在桃園市蘆竹區光明路2段與南竹路1段路口之永和豆漿店前交付愷他命1包予林瑋陞，並向林瑋陞收取1,300元，由丙○○從中取得200元，餘款1,100元繳還予戊○○。 1.被告戊○○於偵訊、原審審理及本院審理時之自白（104偵14018卷三第156至159頁，104偵14018卷四第54至56、83頁，原審卷七第27、68頁反面、71頁，本院卷二第166頁）。 2.被告丙○○於偵訊、原審準備程序及審理、本院審理時之自白（104少連偵161卷三第201頁，原審卷三第143頁反面，原審卷六第70頁反面，本院卷三第63頁）。 3.通訊監察譯文（104少連偵156卷一第32頁反面）。 戊○○共同販賣第三級毒品，處有期徒刑參年捌月。扣案如附表三編號2所示之物沒收。未扣案之行動電話壹支（含門號○○○○○○○○○○號SIM卡壹枚）、犯罪所得新臺幣壹仟壹佰元均沒收，於全部或一部不能沒收或不宜執行沒收時，追徵其價額。    丙○○共同販賣第三級毒品，處有期徒刑參年柒月。扣案如附表三編號2所示之物沒收。未扣案之行動電話壹支（含門號○○○○○○○○○○號SIM卡壹枚）、犯罪所得新臺幣貳佰元均沒收，於全部或一部不能沒收或不宜執行沒收時，追徵其價額。 17 （原起訴書附表：購毒者編號二、3） 由戊○○提供愷他命，再由甲○○接聽門號0000000000號行動電話後，於104年4月13日晚間6時30分許在桃園市○○區0段000號萊爾富超商旁巷子交付愷他命1包予張君瑜，並向張君瑜收取1,300元，由甲○○從中取得200元，餘款1,100元繳還予戊○○。 1.被告戊○○於偵訊、原審審理及本院審理時之自白（104偵14018卷三第156至159頁，104偵14018卷四第54至56、83頁，原審卷七第27、68頁反面、71頁，本院卷二第166頁）。 2.被告甲○○於偵訊、原審準備程序及審理、本院審理時之自白（104少連偵161卷三第194至198頁，原審卷三第144頁，原審卷六第74頁反面至75頁，本院卷二第167頁）。 3.證人張君瑜於偵訊之證述（104偵14018卷一第182至183頁）。 4.通訊監察譯文（104偵14018卷一第161頁）。 戊○○共同販賣第三級毒品，處有期徒刑參年捌月。扣案如附表三編號2所示之物沒收。未扣案之行動電話壹支（含門號○○○○○○○○○○號SIM卡壹枚）、犯罪所得新臺幣壹仟壹佰元均沒收，於全部或一部不能沒收或不宜執行沒收時，追徵其價額。    甲○○共同販賣第三級毒品，處有期徒刑參年柒月。扣案如附表三編號2所示之物沒收。未扣案之行動電話壹支（含門號○○○○○○○○○○號SIM卡壹枚）、犯罪所得新臺幣貳佰元均沒收，於全部或一部不能沒收或不宜執行沒收時，追徵其價額。 18 （原起訴書附表：購毒者編號二、4） 由戊○○提供愷他命，再由甲○○接聽門號0000000000號行動電話後，於104年4月14日下午5時45分許在桃園市○○區0段000號萊爾富超商旁巷子交付愷他命1包予張君瑜，並向張君瑜收取1,300元，由甲○○從中取得200元，餘款1,100元繳還予戊○○。 1.被告戊○○於偵訊、原審審理及本院審理時之自白（104偵14018卷三第156至159頁，104偵14018卷四第54至56、83頁，原審卷七第27、68頁反面、71頁，本院卷二第166頁）。 2.被告甲○○於偵訊、原審準備程序及審理、本院審理時之自白（104少連偵161卷三第194至198頁，原審卷三第144頁，原審卷六第74頁反面至75頁，本院卷二第167頁）。 3.證人張君瑜於偵訊之證述（104偵14018卷一第182至183頁）。 4.通訊監察譯文（104偵14018卷一第162頁）。 戊○○共同販賣第三級毒品，處有期徒刑參年捌月。扣案如附表三編號2所示之物沒收。未扣案之行動電話壹支（含門號○○○○○○○○○○號SIM卡壹枚）、犯罪所得新臺幣壹仟壹佰元均沒收，於全部或一部不能沒收或不宜執行沒收時，追徵其價額。    甲○○共同販賣第三級毒品，處有期徒刑參年柒月。扣案如附表三編號2所示之物沒收。未扣案之行動電話壹支（含門號○○○○○○○○○○號SIM卡壹枚）、犯罪所得新臺幣貳佰元均沒收，於全部或一部不能沒收或不宜執行沒收時，追徵其價額。 19 （原起訴書附表：購毒者編號二、5） 由戊○○提供愷他命，再由甲○○接聽門號0000000000號行動電話後，於104年4月15日下午2時39分許在在桃園市○○區0段000號萊爾富超商旁巷子交付愷他命1包予張君瑜，並向張君瑜收取1,300元，由甲○○從中取得200元，餘款1,100元繳還予戊○○。 1.被告戊○○於偵訊、原審審理及本院審理時之自白（104偵14018卷三第156至159頁，104偵14018卷四第54至56、83頁，原審卷七第27、68頁反面、71頁，本院卷二第166頁）。 2.被告甲○○於偵訊、原審準備程序及審理、本院審理時之自白（104少連偵161卷三第194至198頁，原審卷三第144頁，原審卷六第74頁反面至75頁，本院卷二第167頁）。 3.證人張君瑜於偵訊之證述（104偵14018卷一第182至183頁）。 4.通訊監察譯文（104偵14018卷一第162頁反面至163頁反面）。 戊○○共同販賣第三級毒品，處有期徒刑參年捌月。扣案如附表三編號2所示之物沒收。未扣案之行動電話壹支（含門號○○○○○○○○○○號SIM卡壹枚）、犯罪所得新臺幣壹仟壹佰元均沒收，於全部或一部不能沒收或不宜執行沒收時，追徵其價額。    甲○○共同販賣第三級毒品，處有期徒刑參年柒月。扣案如附表三編號2所示之物沒收。未扣案之行動電話壹支（含門號○○○○○○○○○○號SIM卡壹枚）、犯罪所得新臺幣貳佰元均沒收，於全部或一部不能沒收或不宜執行沒收時，追徵其價額。 20 （原起訴書附表：購毒者編號二、6） 由戊○○提供愷他命，再由甲○○接聽門號0000000000號行動電話後，於104年4月16日上午11時39分許在桃園市○○區0段000號萊爾富超商旁巷子交付愷他命1包予張君瑜，並向張君瑜收取1,300元，由甲○○從中取得200元，餘款1,100元繳還予戊○○。 1.被告戊○○於偵訊、原審審理及本院審理時之自白（104偵14018卷三第156至159頁，104偵14018卷四第54至56、83頁，原審卷七第27、68頁反面、71頁，本院卷二第166頁）。 2.被告甲○○於偵訊、原審準備程序及審理、本院審理時之自白（104少連偵161卷三第194至198頁，原審卷三第144頁，原審卷六第74頁反面至75頁，本院卷二第167頁）。 3.證人張君瑜於偵訊之證述（104偵14018卷一第182至183頁）。 4.通訊監察譯文（104偵14018卷一第163頁反面至164頁反面）。 戊○○共同販賣第三級毒品，處有期徒刑參年捌月。扣案如附表三編號2所示之物沒收。未扣案之行動電話壹支（含門號○○○○○○○○○○號SIM卡壹枚）、犯罪所得新臺幣壹仟壹佰元均沒收，於全部或一部不能沒收或不宜執行沒收時，追徵其價額。    甲○○共同販賣第三級毒品，處有期徒刑參年柒月。扣案如附表三編號2所示之物沒收。未扣案之行動電話壹支（含門號○○○○○○○○○○號SIM卡壹枚）、犯罪所得新臺幣貳佰元均沒收，於全部或一部不能沒收或不宜執行沒收時，追徵其價額。 21 （原起訴書附表：購毒者編號二、7） 由戊○○提供愷他命，再由甲○○接聽門號0000000000號行動電話後，於104年5月2日上午10時31分許在在桃園市○○區0段000號萊爾富超商旁巷子交付愷他命1包予張君瑜，並向張君瑜收取1,300元，由甲○○從中取得200元，餘款1,100元繳還予戊○○。 1.被告戊○○於偵訊、原審審理及本院審理時之自白（104偵14018卷三第156至159頁，104偵14018卷四第54至56、83頁，原審卷七第27、68頁反面、71頁，本院卷二第166頁）。 2.被告甲○○於偵訊、原審準備程序及審理、本院審理時之自白（104少連偵161卷三第194至198頁，原審卷三第144頁，原審卷六第74頁反面至75頁，本院卷二第167頁）。 3.證人張君瑜於偵訊之證述（104偵14018卷一第182至183頁）。 4.通訊監察譯文（104偵14018卷一第164頁反面至165頁）。 戊○○共同販賣第三級毒品，處有期徒刑參年捌月。扣案如附表三編號2所示之物沒收。未扣案之行動電話壹支（含門號○○○○○○○○○○號SIM卡壹枚）、犯罪所得新臺幣壹仟壹佰元均沒收，於全部或一部不能沒收或不宜執行沒收時，追徵其價額。    甲○○共同販賣第三級毒品，處有期徒刑參年柒月。扣案如附表三編號2所示之物沒收。未扣案之行動電話壹支（含門號○○○○○○○○○○號SIM卡壹枚）、犯罪所得新臺幣貳佰元均沒收，於全部或一部不能沒收或不宜執行沒收時，追徵其價額。 22 （原起訴書附表：購毒者編號三、1） 由戊○○提供愷他命，再由甲○○接聽門號0000000000號行動電話後，於104年4月15日下午3時25分許在桃園市○○區○○路000號百分百檳榔攤交付愷他命1包予劉奕伶，並向劉奕伶收取1,300元，由甲○○從中取得200元，餘款1,100元繳還予戊○○。 1.被告戊○○於偵訊、原審審理及本院審理時之自白（104偵14018卷三第156至159頁，104偵14018卷四第54至56、83頁，原審卷七第27、68頁反面、71頁，本院卷二第166頁）。 2.被告甲○○於偵訊、原審準備程序及審理、本院審理時之自白（104少連偵161卷三第194至198頁，原審卷三第144頁，原審卷六第74頁反面至75頁，本院卷二第167頁）。 3.證人劉奕伶於偵訊之證述（104偵14018卷一第233頁）。 4.通訊監察譯文（104偵14018卷一第213至214頁）。 戊○○共同販賣第三級毒品，處有期徒刑參年捌月。扣案如附表三編號2所示之物沒收。未扣案之行動電話壹支（含門號○○○○○○○○○○號SIM卡壹枚）、犯罪所得新臺幣壹仟壹佰元均沒收，於全部或一部不能沒收或不宜執行沒收時，追徵其價額。    甲○○共同販賣第三級毒品，處有期徒刑參年柒月。扣案如附表三編號2所示之物沒收。未扣案之行動電話壹支（含門號○○○○○○○○○○號SIM卡壹枚）、犯罪所得新臺幣貳佰元均沒收，於全部或一部不能沒收或不宜執行沒收時，追徵其價額。 23 （原起訴書附表：購毒者編號四、2） 由戊○○提供愷他命，再由甲○○接聽門號0000000000號行動電話後，於104年4月19日下午1時28分許在桃園市○○區○○路000號大竹消防隊交付愷他命1包予郭侃軒，並向郭侃軒收取1,300元，由甲○○從中取得200元，餘款1,100元繳還予戊○○。 1.被告戊○○於偵訊、原審審理及本院審理時之自白（104偵14018卷三第156至159頁，104偵14018卷四第54至56、83頁，原審卷七第27、68頁反面、71頁，本院卷二第166頁）。 2.被告甲○○於偵訊、原審準備程序及審理、本院審理時之自白（104少連偵161卷三第194至198頁，原審卷三第144頁，原審卷六第74頁反面至75頁，本院卷二第167頁）。 3.證人郭侃軒於偵訊之證述（104偵14018卷一第148頁）。 4.通訊監察譯文（104偵14018卷一第129頁反面至130頁）。 戊○○共同販賣第三級毒品，處有期徒刑參年捌月。扣案如附表三編號2所示之物沒收。未扣案之行動電話壹支（含門號○○○○○○○○○○號SIM卡壹枚）、犯罪所得新臺幣壹仟壹佰元均沒收，於全部或一部不能沒收或不宜執行沒收時，追徵其價額。    甲○○共同販賣第三級毒品，處有期徒刑參年柒月。扣案如附表三編號2所示之物沒收。未扣案之行動電話壹支（含門號○○○○○○○○○○號SIM卡壹枚）、犯罪所得新臺幣貳佰元均沒收，於全部或一部不能沒收或不宜執行沒收時，追徵其價額。 24 （原起訴書附表：購毒者編號六、1） 由戊○○提供愷他命，再由甲○○接聽門號0000000000號行動電話後，於104年4月22日下午3時13分許在桃園市蘆竹區大竹北路籃球場交付愷他命1包予陳哲明，並向陳哲明收取1,000元，由甲○○從中取得200元，餘款800元繳還予戊○○。 1.被告戊○○於偵訊、原審審理及本院審理時之自白（104偵14018卷三第156至159頁，104偵14018卷四第54至56、83頁，原審卷七第27、68頁反面、71頁，本院卷二第166頁）。 2.被告甲○○於偵訊、原審準備程序及審理、本院審理時之自白（104少連偵161卷三第194至198頁，原審卷三第144頁，原審卷六第74頁反面至75頁，本院卷二第167頁）。 3.證人陳哲明於偵訊之證述（104少連偵161卷三第60頁）。 4.通訊監察譯文（104少連偵156卷二第47頁反面）。 戊○○共同販賣第三級毒品，處有期徒刑參年捌月。扣案如附表三編號2所示之物沒收。未扣案之行動電話壹支（含門號○○○○○○○○○○號SIM卡壹枚）、犯罪所得新臺幣捌佰元均沒收，於全部或一部不能沒收或不宜執行沒收時，追徵其價額。    甲○○共同販賣第三級毒品，處有期徒刑參年柒月。扣案如附表三編號2所示之物沒收。未扣案之行動電話壹支（含門號○○○○○○○○○○號SIM卡壹枚）、犯罪所得新臺幣貳佰元均沒收，於全部或一部不能沒收或不宜執行沒收時，追徵其價額。 25 （原起訴書附表：購毒者編號九、2） 由戊○○提供愷他命，再由甲○○接聽門號0000000000號行動電話後，於104年4月18日下午4時29分許在桃園市蘆竹區大竹北路與南青路口高鐵橋下交付愷他命1包予張家誠，並向張家誠收取1,300元，由甲○○從中取得200元，餘款1,100元繳還予戊○○。 1.被告戊○○於偵訊、原審審理及本院審理時之自白（104偵14018卷三第156至159頁，104偵14018卷四第54至56、83頁，原審卷七第27、68頁反面、71頁，本院卷二第166頁）。 2.被告甲○○於偵訊、原審準備程序及審理、本院審理時之自白（104少連偵161卷三第194至198頁，原審卷三第144頁，原審卷六第74頁反面至75頁，本院卷二第167頁）。 3.證人張家誠於偵訊之證述（104少連偵161卷三第120頁）。 4.通訊監察譯文（104少連偵156卷二第32至33頁）。 戊○○共同販賣第三級毒品，處有期徒刑參年捌月。扣案如附表三編號2所示之物沒收。未扣案之行動電話壹支（含門號○○○○○○○○○○號SIM卡壹枚）、犯罪所得新臺幣壹仟壹佰元均沒收，於全部或一部不能沒收或不宜執行沒收時，追徵其價額。    甲○○共同販賣第三級毒品，處有期徒刑參年柒月。扣案如附表三編號2所示之物沒收。未扣案之行動電話壹支（含門號○○○○○○○○○○號SIM卡壹枚）、犯罪所得新臺幣貳佰元均沒收，於全部或一部不能沒收或不宜執行沒收時，追徵其價額。 26 （原起訴書附表：購毒者編號十、1） 由戊○○提供愷他命，再由甲○○接聽門號0000000000號行動電話後，於104年4月21日晚間8時43分許在桃園市○○區○○路000號全家便利商店交付愷他命1包予陳藝方，並向陳藝方收取1,300元，由甲○○從中取得200元，餘款1,100元繳還予戊○○。 1.被告戊○○於偵訊、原審審理及本院審理時之自白（104偵14018卷三第156至159頁，104偵14018卷四第54至56、83頁，原審卷七第27、68頁反面、71頁，本院卷二第166頁）。 2.被告甲○○於偵訊、原審準備程序及審理、本院審理時之自白（104少連偵161卷三第197頁，原審卷三第144頁，原審卷六第74頁反面至75頁，本院卷二第167頁）。 3.證人陳藝方於偵訊之證述（104少連偵161卷三第140頁）。 4.通訊監察譯文（104少連偵156卷二第3頁）。 戊○○共同販賣第三級毒品，處有期徒刑參年捌月。扣案如附表三編號2所示之物沒收。未扣案之行動電話壹支（含門號○○○○○○○○○○號SIM卡壹枚）、犯罪所得新臺幣壹仟壹佰元均沒收，於全部或一部不能沒收或不宜執行沒收時，追徵其價額。    甲○○共同販賣第三級毒品，處有期徒刑參年柒月。扣案如附表三編號2所示之物沒收。未扣案之行動電話壹支（含門號○○○○○○○○○○號SIM卡壹枚）、犯罪所得新臺幣貳佰元均沒收，於全部或一部不能沒收或不宜執行沒收時，追徵其價額。 27 （原起訴書附表：購毒者編號十五、1） 由戊○○提供愷他命，少年陳○綸接聽不詳門號之行動電話後，再由許富凱於104年5月26日前某時許，在桃園市蘆竹區某統一便利商店前，交付愷他命1包予某真實姓名年籍不詳之成年人，並向該人收取1,200元，由許富凱從中取得200元，餘款1,000元繳還予戊○○。 1.被告戊○○於偵訊、原審審理及本院審理時之自白（104偵14018卷三第156至159頁，104偵14018卷四第54至56、83頁，原審卷七第27、68頁反面、71頁，本院卷二第166頁）。 2.被告許富凱於警詢、偵訊、原審準備程序及審理、本院審理時之自白（104少連偵156卷一第46頁，104少連偵161卷三第190頁，原審卷三第176頁反面至177頁反面，原審卷六第75頁，本院卷二第167頁）。 3.通訊軟體「臉書」對話紀錄截圖（104偵14018卷三第222頁）。 戊○○成年人與少年共同販賣第三級毒品，處有期徒刑肆年。扣案如附表三編號2所示之物沒收。未扣案之犯罪所得新臺幣壹仟元沒收，於全部或一部不能沒收或不宜執行沒收時，追徵其價額。    許富凱共同販賣第三級毒品，處有期徒刑參年柒月。扣案如附表三編號2所示之物沒收。未扣案之犯罪所得新臺幣貳佰元沒收，於全部或一部不能沒收或不宜執行沒收時，追徵其價額。 28 （原起訴書附表：購毒者編號十五、2） 由戊○○提供愷他命，少年陳○綸接聽不詳門號之行動電話後，再由許富凱於104年5月26日前某時許，在桃園市蘆竹區大竹國小旁，交付愷他命1包予某真實姓名年籍不詳之成年人，並向該人收取1,200元，由許富凱從中取得200元，餘款1,000元繳還予戊○○。 1.被告戊○○於偵訊、原審審理及本院審理時之自白（104偵14018卷三第156至159頁，104偵14018卷四第54至56、83頁，原審卷七第27、68頁反面、71頁，本院卷二第166頁）。 2.被告許富凱於警詢、偵訊、原審準備程序及審理、本院審理時之自白（104少連偵156卷一第46頁，104少連偵161卷三第190頁，原審卷三第177頁反面，原審卷六第75頁，本院卷二第167頁）。 3.通訊軟體「臉書」對話紀錄截圖（104偵14018卷三第222頁）。 戊○○成年人與少年共同販賣第三級毒品，處有期徒刑肆年。扣案如附表三編號2所示之物沒收。未扣案之犯罪所得新臺幣壹仟元沒收，於全部或一部不能沒收或不宜執行沒收時，追徵其價額。    許富凱共同販賣第三級毒品，處有期徒刑參年柒月。扣案如附表三編號2所示之物沒收。未扣案之犯罪所得新臺幣貳佰元沒收，於全部或一部不能沒收或不宜執行沒收時，追徵其價額。 29 （原起訴書附表：購毒者編號十五、3） 由戊○○提供愷他命，少年陳○綸接聽不詳門號之行動電話後，再由許富凱於104年5月26日前某時許，在桃園市蘆竹區大竹路橋下一帶某處，交付愷他命2包予某真實姓名年籍不詳之成年人，並向該人收取2,400元，由許富凱從中取得200元，餘款2,200元繳還予戊○○。 1.被告戊○○於偵訊、原審審理及本院審理時之自白（104偵14018卷三第156至159頁，104偵14018卷四第54至56、83頁，原審卷七第27、68頁反面、71頁，本院卷二第166頁）。 2.被告許富凱於警詢、偵訊、原審準備程序及審理、本院審理時之自白（104少連偵156卷一第46頁，104少連偵161卷三第190頁，原審卷三第177頁反面，原審卷六第75頁，本院卷二第167頁）。 3.通訊軟體「臉書」對話紀錄截圖（104偵14018卷三第222頁）。 戊○○成年人與少年共同販賣第三級毒品，處有期徒刑肆年。扣案如附表三編號2所示之物沒收。未扣案之犯罪所得新臺幣貳仟貳佰元沒收，於全部或一部不能沒收或不宜執行沒收時，追徵其價額。    許富凱共同販賣第三級毒品，處有期徒刑參年柒月。扣案如附表三編號2所示之物沒收。未扣案之犯罪所得新臺幣貳佰元沒收，於全部或一部不能沒收或不宜執行沒收時，追徵其價額。 30 （原起訴書附表：購毒者編號一、4） 由戊○○提供愷他命，再由不知情之李鈺堂（經本院另案以110年度上訴字第3682號判決無罪確定）接聽門號0000000000號行動電話後，於104年5月17日晚間9時30分許，在桃園市○○區○○路0段000號OK便利商店前，預計交付愷他命予庚○○，惟因當日所交易愷他命之品質及數量無法談攏而未遂。 1.被告戊○○於偵訊、原審審理及本院審理時之自白（104偵14018卷三第156至159頁，104偵14018卷四第54至56、83頁，原審卷七第27、68頁反面、71頁，本院卷二第166頁）。 2.證人李鈺堂於偵訊及原審準備程序時之證述（104偵14018卷四第100頁，原審卷三第217頁反面至218頁反面，原審卷四第18頁）。 3.證人庚○○於警詢、偵訊時之證述（104偵14018卷一第186至187、192頁反面至193、205至206頁）。 4.證人己○○於警詢、偵訊及原審審理時之證述（104偵14018卷一第240反面至241、256至259頁，原審卷五第142至151頁反面）。 5.通訊監察譯文（104偵14018卷一第192頁反面至193頁）。 戊○○販賣第三級毒品未遂，處有期徒刑壹年拾月。扣案如附表三編號2所示之物沒收。未扣案之行動電話壹支（含門號○○○○○○○○○○號SIM卡壹枚）沒收，於全部或一部不能沒收或不宜執行沒收時，追徵其價額。 31 （原起訴書附表：購毒者編號一、1） 由戊○○提供愷他命，再由少年黃○得接聽門號0000000000號行動電話後，於104年5月4日下午1時45分許在桃園市○○區○○路0000號「時尚檳榔攤」對面交付愷他命1包予己○○，並向己○○收取1,300元，由少年黃○得從中取得200元，餘款1,100元繳還予戊○○。 1.被告戊○○於偵訊、原審審理及本院審理時之自白（104偵14018卷三第156至159頁，104偵14018卷四第54至56、83頁，原審卷七第27、68頁反面、71頁，本院卷二第166頁）。 2.證人黃○得於警詢、偵訊時之證述（104偵14018卷二第171、193頁）。 3.證人己○○於警詢、偵訊之證述（104偵14018卷一第237至241、256至259頁）。 4.通訊監察譯文（104偵14018卷一第252頁）。 戊○○成年人與少年共同販賣第三級毒品，處有期徒刑肆年。扣案如附表三編號2所示之物沒收。未扣案之行動電話壹支（含門號○○○○○○○○○○號SIM卡壹枚）、犯罪所得新臺幣壹仟壹佰元均沒收，於全部或一部不能沒收或不宜執行沒收時，追徵其價額。 32 （原起訴書附表：購毒者編號一、2） 由戊○○提供愷他命，再由少年黃○得接聽門號0000000000號行動電話後，於104年5月4日晚間6時10分許在桃園市○○區○○路0000號「時尚檳榔攤」對面交付愷他命1包予己○○，並向己○○收取1,300元，由少年黃○得從中取得200元，餘款1,100元繳還予戊○○。 1.被告戊○○於偵訊、原審審理及本院審理時之自白（104偵14018卷三第156至159頁，104偵14018卷四第54至56、83頁，原審卷七第27、68頁反面、71頁，本院卷二第166頁）。 2.證人黃○得於警詢、偵訊時之證述（104偵14018卷二第171、193頁）。 3.證人己○○於警詢、偵訊之證述（104偵14018卷一第237至241、256至259頁）。 4.通訊監察譯文（104偵14018卷一第252頁反面）。 戊○○成年人與少年共同販賣第三級毒品，處有期徒刑肆年。扣案如附表三編號2所示之物沒收。未扣案之行動電話壹支（含門號○○○○○○○○○○號SIM卡壹枚）、犯罪所得新臺幣壹仟壹佰元均沒收，於全部或一部不能沒收或不宜執行沒收時，追徵其價額。 33 （原起訴書附表：購毒者編號一、3） 由戊○○提供愷他命，再由少年黃○得接聽門號0000000000號行動電話後，於104年5月5日下午3時30分許在桃園市○○區○○○路000號萊爾富超商前交付愷他命1包予己○○，並向己○○收取1,200元，由少年黃○得從中取得200元，餘款1,000元繳還予戊○○。 1.被告戊○○於偵訊、原審審理及本院審理時之自白（104偵14018卷三第156至159頁，104偵14018卷四第54至56、83頁，原審卷七第27、68頁反面、71頁，本院卷二第166頁）。 2.證人黃○得於警詢、偵訊之證述（104偵14018卷二第171頁反面至172、193頁）。 3.證人己○○於警詢、偵訊之證述（104偵14018卷一第237至241、256至259頁）。 4.通訊監察譯文（104偵14018卷一第252頁反面至253頁）。 戊○○成年人與少年共同販賣第三級毒品，處有期徒刑肆年。扣案如附表三編號2所示之物沒收。未扣案之行動電話壹支（含門號○○○○○○○○○○號SIM卡壹枚）、犯罪所得新臺幣壹仟元均沒收，於全部或一部不能沒收或不宜執行沒收時，追徵其價額。 34 （原起訴書附表：購毒者編號一、5） 戊○○於104年5月28日下午5時34分許，以門號0000000000號行動電話與己○○聯繫交易愷他命事宜後，隨即指示少年游○泉持其先前提供之愷他命，前往桃園市○○區○○路0000號「時尚檳榔攤」對面，預計交付愷他命予己○○，惟嗣後因故無法完成交易而未遂。 1.被告戊○○於偵訊、原審審理及本院審理時之自白（104偵14018卷三第156至159頁，104偵14018卷四第54至56、83頁，原審卷七第27、68頁反面、71頁，本院卷二第166頁）。 2.證人游○泉於警詢、偵訊之證述（104偵14018卷二第12、29頁）。 3.證人己○○於警詢、偵訊之證述（104偵14018卷一第237至241、256至259頁）。 4.通訊監察譯文（104偵14018卷一第253頁反面至254頁）。 戊○○成年人與少年共同販賣第三級毒品未遂，處有期徒刑貳年貳月。扣案如附表三編號1至2所示之物沒收。 35 （原起訴書附表：購毒者編號二、1） 由戊○○提供愷他命，再由少年劉○祥接聽門號0000000000號行動電話後，於104年3月30日上午10時46分許在桃園市大園區菓林里之OK便利商店交付愷他命1包予張君瑜，並向張君瑜收取1,300元，由少年劉○祥從中取得200元，餘款1,100元繳還予戊○○。 1.被告戊○○於偵訊、原審審理及本院審理時之自白（104偵14018卷三第156至159頁，104偵14018卷四第54至56、83頁，原審卷七第27、68頁反面、71頁，本院卷二第166頁）。 2.證人劉○祥於警詢、偵訊之證述（104偵14018卷二第112反面至113、128頁）。 3.證人張君瑜於警詢、偵訊之證述（104偵14018卷一第159頁反面至160、182至183頁）。 4.通訊監察譯文（104偵14018卷一第174頁）。 戊○○成年人與少年共同販賣第三級毒品，處有期徒刑肆年。扣案如附表三編號2所示之物沒收。未扣案之行動電話壹支（含門號○○○○○○○○○○號SIM卡壹枚）、犯罪所得新臺幣壹仟壹佰元均沒收，於全部或一部不能沒收或不宜執行沒收時，追徵其價額。 36 （原起訴書附表：購毒者編號二、2） 由戊○○提供愷他命，再由少年范○麟接聽門號0000000000號行動電話後，於104年4月1日上午12時10分許在桃園市大園區菓林里某計程車行交付愷他命1包予張君瑜，並向張君瑜收取1,300元，由少年范○麟從中取得200元，餘款1,100元繳還予戊○○。 1.被告戊○○於偵訊、原審審理及本院審理時之自白（104偵14018卷三第156至159頁，104偵14018卷四第54至56、83頁，原審卷七第27、68頁反面、71頁，本院卷二第166頁）。 2.證人范○麟於警詢、偵訊之證述（104偵14018卷二第216至217、233頁）。 3.證人張君瑜於警詢、偵訊之證述（104偵14018卷一第160至161、182至183頁）。 4.通訊監察譯文（104偵14018卷一第160頁）。 戊○○成年人與少年共同販賣第三級毒品，處有期徒刑肆年。扣案如附表三編號2所示之物沒收。未扣案之行動電話壹支（含門號○○○○○○○○○○號SIM卡壹枚）、犯罪所得新臺幣壹仟壹佰元均沒收，於全部或一部不能沒收或不宜執行沒收時，追徵其價額。 37 （原起訴書附表：購毒者編號二、8） 由戊○○提供愷他命，再由少年游○泉接聽門號0000000000號行動電話後，於104年5月6日下午1時49分許在桃園市○○區○○路0段000號萊爾富超商旁巷子交付愷他命1包予張君瑜，並向張君瑜收取1,300元，由少年游○泉從中取得200元，餘款1,100元繳還予戊○○。 1.被告戊○○於偵訊、原審審理及本院審理時之自白（104偵14018卷三第156至159頁，104偵14018卷四第54至56、83頁，原審卷七第27、68頁反面、71頁，本院卷二第166頁）。 2.證人游○泉於警詢、偵訊之證述（104偵14018卷二第14、26頁）。 3.證人張君瑜於警詢、偵訊之證述（104偵14018卷一第165至166、182至183頁）。 4.通訊監察譯文（104偵14018卷一第165頁）。 戊○○成年人與少年共同販賣第三級毒品，處有期徒刑肆年。扣案如附表三編號2所示之物沒收。未扣案之行動電話壹支（含門號○○○○○○○○○○號SIM卡壹枚）、犯罪所得新臺幣壹仟壹佰元均沒收，於全部或一部不能沒收或不宜執行沒收時，追徵其價額。 38 （原起訴書附表：購毒者編號二、9） 戊○○於104年5月7日上午9時10分許，以門號0000000000號行動電話與張君瑜聯繫交易愷他命事宜後，嗣於同日上午9時21分許在桃園市○○區○○路0段000號萊爾富超商旁巷子交付愷他命1包予張君瑜，並向張君瑜收取1,300元。 1.被告戊○○於偵訊、原審審理及本院審理時之自白（104偵14018卷三第156至159頁，104偵14018卷四第54至56、83頁，原審卷七第27、68頁反面、71頁，本院卷二第166頁）。 2.證人張君瑜於警詢、偵訊之證述（104偵14018卷一第166、182至183頁）。 3.通訊監察譯文（104偵14018卷一第166頁）。 戊○○販賣第三級毒品，處有期徒刑參年捌月。扣案如附表三編號2所示之物沒收。未扣案之行動電話壹支（含門號○○○○○○○○○○號SIM卡壹枚）、犯罪所得新臺幣壹仟參佰元均沒收，於全部或一部不能沒收或不宜執行沒收時，追徵其價額。 39 （原起訴書附表：購毒者編號二、10） 由戊○○提供愷他命，再由少年游○泉接聽門號0000000000號行動電話後，於104年5月13日中午12時47分許在桃園市○○區○○路0段000號萊爾富超商旁巷子交付愷他命1包予張君瑜，並向張君瑜收取1,300元，由少年游○泉從中取得200元，餘款1,100元繳還予戊○○。 1.被告戊○○於偵訊、原審審理及本院審理時之自白（104偵14018卷三第156至159頁，104偵14018卷四第54至56、83頁，原審卷七第27、68頁反面、71頁，本院卷二第166頁）。 2.證人游○泉於警詢、偵訊之證述（104偵14018卷二第14頁反面、26頁）。 3.證人張君瑜於警詢、偵訊之證述（104偵14018卷一第166頁反面、182至183頁）。 4.通訊監察譯文（104偵14018卷一第166頁反面）。 戊○○成年人與少年共同販賣第三級毒品，處有期徒刑肆年。扣案如附表三編號2所示之物沒收。未扣案之行動電話壹支（含門號○○○○○○○○○○號SIM卡壹枚）、犯罪所得新臺幣壹仟壹佰元均沒收，於全部或一部不能沒收或不宜執行沒收時，追徵其價額。 40 （原起訴書附表：購毒者編號三、2） 由戊○○提供愷他命，再由少年劉○祥接聽門號0000000000號行動電話後，於104年4月21日晚間11時42分許在桃園市○○區○○路0段000號萊爾富便利商店交付愷他命1包予劉奕伶，並向劉奕伶收取1,300元，由少年劉○祥從中取得200元，餘款1,100元繳還予戊○○。 1.被告戊○○於偵訊、原審審理及本院審理時之自白（104偵14018卷三第156至159頁，104偵14018卷四第54至56、83頁，原審卷七第27、68頁反面、71頁，本院卷二第166頁）。 2.證人劉○祥於警詢、偵訊之證述（104偵14018卷二第111、128頁）。 3.證人劉奕伶於警詢、偵訊之證述（104偵14018卷一第214至216、233頁）。 4.通訊監察譯文（104偵14018卷一第214至215頁）。 戊○○成年人與少年共同販賣第三級毒品，處有期徒刑肆年。扣案如附表三編號2所示之物沒收。未扣案之行動電話壹支（含門號○○○○○○○○○○號SIM卡壹枚）、犯罪所得新臺幣壹仟壹佰元均沒收，於全部或一部不能沒收或不宜執行沒收時，追徵其價額。 41 （原起訴書附表：購毒者編號三、3） 由戊○○提供愷他命，再由少年黃○得接聽門號0000000000號行動電話後，於104年5月3日凌晨1時20分許在桃園市○○區○○路0段000號統一超商交付愷他命1包予劉奕伶，並向劉奕伶收取1,300元，由少年黃○得從中取得200元，餘款1,100元繳還予戊○○。 1.被告戊○○於偵訊、原審審理及本院審理時之自白（104偵14018卷三第156至159頁，104偵14018卷四第54至56、83頁，原審卷七第27、68頁反面、71頁，本院卷二第166頁）。 2.證人黃○得於警詢、偵訊之證述（104偵14018卷二第169、192頁）。 3.證人劉奕伶於警詢、偵訊之證述（104偵14018卷一第216、233頁）。 4.通訊監察譯文（104偵14018卷一第216頁）。 戊○○成年人與少年共同販賣第三級毒品，處有期徒刑肆年。扣案如附表三編號2所示之物沒收。未扣案之行動電話壹支（含門號○○○○○○○○○○號SIM卡壹枚）、犯罪所得新臺幣壹仟壹佰元均沒收，於全部或一部不能沒收或不宜執行沒收時，追徵其價額。 42 （原起訴書附表：購毒者編號三、4） 由戊○○提供愷他命，再由少年黃○得接聽門號0000000000號行動電話後，於104年5月7日晚間6時41分許在桃園市○○區○○路000號85度C咖啡店旁交付愷他命1包予劉奕伶，並向劉奕伶收取1,300元，由少年黃○得從中取得200元，餘款1,100元繳還予戊○○。 1.被告戊○○於偵訊、原審審理及本院審理時之自白（104偵14018卷三第156至159頁，104偵14018卷四第54至56、83頁，原審卷七第27、68頁反面、71頁，本院卷二第166頁）。 2.證人黃○得於警詢、偵訊之證述（104偵14018卷二第169、190至193頁）。。 3.證人劉奕伶於警詢、偵訊之證述（104偵14018卷一第216至218、233頁）。 4.通訊監察譯文（104偵14018卷一第216至217頁）。 戊○○成年人與少年共同販賣第三級毒品，處有期徒刑肆年。扣案如附表三編號2所示之物沒收。未扣案之行動電話壹支（含門號○○○○○○○○○○號SIM卡壹枚）、犯罪所得新臺幣壹仟壹佰元均沒收，於全部或一部不能沒收或不宜執行沒收時，追徵其價額。 43 （原起訴書附表：購毒者編號三、5） 由戊○○提供愷他命，再由少年黃○得接聽門號0000000000號行動電話後，於104年5月18日晚間6時30分許在桃園市○○區○○路000號OK便利商店交付愷他命1包予劉奕伶，並向劉奕伶收取1,300元，由少年黃○得從中取得200元，餘款1,100元繳還予戊○○。 1.被告戊○○於偵訊、原審審理及本院審理時之自白（104偵14018卷三第156至159頁，104偵14018卷四第54至56、83頁，原審卷七第27、68頁反面、71頁，本院卷二第166頁）。 2.證人黃○得於警詢、偵訊之證述（104偵14018卷二第169頁反面至170、193頁）。 3.證人劉奕伶於警詢、偵訊之證述（104偵14018卷一第218、234頁）。 4.通訊監察譯文（104偵14018卷一第218頁）。 戊○○成年人與少年共同販賣第三級毒品，處有期徒刑肆年。扣案如附表三編號2所示之物沒收。未扣案之行動電話壹支（含門號○○○○○○○○○○號SIM卡壹枚）、犯罪所得新臺幣壹仟壹佰元均沒收，於全部或一部不能沒收或不宜執行沒收時，追徵其價額。 44 （原起訴書附表：購毒者編號三、6） 由戊○○提供愷他命，再由少年陳○綸接聽門號0000000000號行動電話後，於104年5月20日下午1時59分許在桃園市○○區○○路000號OK便利商店交付愷他命1包予劉奕伶，並向劉奕伶收取1,300元，由少年陳○綸從中取得200元，餘款1,100元繳還予戊○○。 1.被告戊○○於偵訊、原審審理及本院審理時之自白（104偵14018卷三第156至159頁，104偵14018卷四第54至56、83頁，原審卷七第27、68頁反面、71頁，本院卷二第166頁）。 2.證人陳○綸於偵訊之證述（104偵14018卷二第150至151頁）。 3.證人劉奕伶於警詢、偵訊之證述（104偵14018卷一第218至219、234頁）。 4.通訊監察譯文（104偵14018卷一第218至219頁）。 戊○○成年人與少年共同販賣第三級毒品，處有期徒刑肆年。扣案如附表三編號2所示之物沒收。未扣案之行動電話壹支（含門號○○○○○○○○○○號SIM卡壹枚）、犯罪所得新臺幣壹仟壹佰元均沒收，於全部或一部不能沒收或不宜執行沒收時，追徵其價額。 45 （原起訴書附表：購毒者編號四、1） 由戊○○提供愷他命，再由少年劉○祥接聽門號0000000000號行動電話後，於104年3月31日下午2時31分許在桃園市○○區○○路000號麥當勞交付愷他命1包予郭侃軒，並向郭侃軒收取1,300元，由少年劉○祥從中取得200元，餘款1,100元繳還予戊○○。 1.被告戊○○於偵訊、原審審理及本院審理時之自白（104偵14018卷三第156至159頁，104偵14018卷四第54至56、83頁，原審卷七第27、68頁反面、71頁，本院卷二第166頁）。 2.證人劉○祥於警詢、偵訊之證述（104偵14018卷二第113、128頁）。 3.證人郭侃軒於警詢及偵訊之證述（104偵14018卷一第134頁反面、148頁）。 4.通訊監察譯文（104偵14018卷二第129頁反面）。 戊○○成年人與少年共同販賣第三級毒品，處有期徒刑肆年。扣案如附表三編號2所示之物沒收。未扣案之行動電話壹支（含門號○○○○○○○○○○號SIM卡壹枚）、犯罪所得新臺幣壹仟壹佰元均沒收，於全部或一部不能沒收或不宜執行沒收時，追徵其價額。 46 （原起訴書附表：購毒者編號四、3） 由戊○○提供愷他命，再由不詳之人接聽門號0000000000號行動電話後，於104年4月22日凌晨4時56分許在桃園市○○區○○路000號統一超商旁交付愷他命1包予郭侃軒，並向郭侃軒收取1,300元，由上開交易毒品之人從中取得200元，餘款1,100元繳還予戊○○。 1.被告戊○○於偵訊、原審審理及本院審理時之自白（104偵14018卷三第156至159頁，104偵14018卷四第54至56、83頁，原審卷七第27、68頁反面、71頁，本院卷二第166頁）。 2.證人郭侃軒於警詢及偵訊之證述（104偵14018卷一第134頁反面、148頁）。 3.通訊監察譯文（104偵14018卷一第130頁反面至131頁反面）。 戊○○共同販賣第三級毒品，處有期徒刑參年捌月。扣案如附表三編號2所示之物沒收。未扣案之行動電話壹支（含門號○○○○○○○○○○號SIM卡壹枚）、犯罪所得新臺幣壹仟壹佰元均沒收，於全部或一部不能沒收或不宜執行沒收時，追徵其價額。 47 （原起訴書附表：購毒者編號五、1） 由戊○○提供愷他命，再由少年陳○綸、游○泉接聽門號0000000000號行動電話後，於104年3月2日中午12時54分許與辛○○在桃園市○○區○○000號附近，交付愷他命1包予辛○○，並向辛○○收取1,200元，由少年陳○綸、游○泉從中取得200元，餘款1,000元繳還予戊○○。 1.被告戊○○於偵訊、原審審理及本院審理時之自白（104偵14018卷三第156至159頁，104偵14018卷四第54至56、83頁，原審卷七第27、68頁反面、71頁，本院卷二第166頁）。 2.證人陳○綸於警詢、偵訊之證述（104偵14018卷二第140頁反面至141、151頁）。 3.證人游○泉於警詢、偵訊之證述（104偵14018卷二第12頁反面至13、26頁）。 4.證人辛○○於偵訊之證述（104偵14018卷一第121頁）。 5.通訊監察譯文（104偵14018卷一第98頁反面至99頁）。 戊○○成年人與少年共同販賣第三級毒品，處有期徒刑肆年。扣案如附表三編號2所示之物沒收。未扣案之行動電話壹支（含門號○○○○○○○○○○號SIM卡壹枚）、犯罪所得新臺幣壹仟元均沒收，於全部或一部不能沒收或不宜執行沒收時，追徵其價額。 48 （原起訴書附表：購毒者編號五、2） 由戊○○提供愷他命，再由少年劉○祥接聽門號0000000000號行動電話後，於104年3月31日上午7時55分許在桃園市○○區○○街00號約客汽車旅館115號房，交付愷他命2包予辛○○，並向其收取1,200元，由少年劉○祥從中取得200元，餘款1,000元繳還予戊○○。 1.被告戊○○於偵訊、原審審理及本院審理時之自白（104偵14018卷三第156至159頁，104偵14018卷四第54至56、83頁，原審卷七第27、68頁反面、71頁，本院卷二第166頁）。 2.證人劉○祥於警詢、偵訊之證述（104偵14018卷二第111反面至112、128頁）。 3.證人辛○○於偵訊之證述（104偵14018卷一第121頁）。 4.通訊監察譯文（104偵14018卷一第99頁）。 戊○○成年人與少年共同販賣第三級毒品，處有期徒刑肆年。扣案如附表三編號2所示之物沒收。未扣案之行動電話壹支（含門號○○○○○○○○○○號SIM卡壹枚）、犯罪所得新臺幣壹仟元均沒收，於全部或一部不能沒收或不宜執行沒收時，追徵其價額。 49 （原起訴書附表：購毒者編號五、3） 由戊○○提供愷他命，再由少年劉○祥接聽門號0000000000號行動電話後，於104年4月14日凌晨5時40分許與辛○○在桃園市○○區○○路000號某PIZZA店旁，交付愷他命1包予辛○○，並向辛○○收取1,200元，由少年劉○祥從中取得200元，餘款1,000元繳還予戊○○。 1.被告戊○○於偵訊、原審審理及本院審理時之自白（104偵14018卷三第156至159頁，104偵14018卷四第54至56、83頁，原審卷七第27、68頁反面、71頁，本院卷二第166頁）。 2.證人劉○祥於警詢、偵訊之證述（104偵14018卷二第112、128頁）。 3.證人辛○○於偵訊之證述（104偵14018卷一第121頁）。 4.通訊監察譯文（104偵14018卷一第99頁反面）。 戊○○成年人與少年共同販賣第三級毒品，處有期徒刑肆年。扣案如附表三編號2所示之物沒收。未扣案之行動電話壹支（含門號○○○○○○○○○○號SIM卡壹枚）、犯罪所得新臺幣壹仟元均沒收，於全部或一部不能沒收或不宜執行沒收時，追徵其價額。 50 （原起訴書附表：購毒者編號五、4） 由戊○○提供愷他命，再由少年黃○得、游○泉接聽門號0000000000號行動電話後，於104年5月2日凌晨3時18分許與辛○○在桃園市○○區○○000號附近，交付愷他命1包予辛○○，並向辛○○收取1,200元，由少年黃○得、游○泉從中取得200元，餘款1,000元繳還予戊○○。 1.被告戊○○於偵訊、原審審理及本院審理時之自白（104偵14018卷三第156至159頁，104偵14018卷四第54至56、83頁，原審卷七第27、68頁反面、71頁，本院卷二第166頁）。 2.證人黃○得於警詢、偵訊之證述（104偵14018卷二第172、193頁）。 3.證人游○泉於警詢、偵訊之證述（104偵14018卷二第13、26頁）。 4.證人辛○○於偵訊之證述（104偵14018卷一第121頁）。 5.通訊監察譯文（104偵14018卷一第100頁）。 戊○○成年人與少年共同販賣第三級毒品，處有期徒刑肆年。扣案如附表三編號2所示之物沒收。未扣案之行動電話壹支（含門號○○○○○○○○○○號SIM卡壹枚）、犯罪所得新臺幣壹仟元均沒收，於全部或一部不能沒收或不宜執行沒收時，追徵其價額。 51 （原起訴書附表：購毒者編號八、1） 由戊○○提供愷他命，再由少年黃○得、陳○吟接聽門號0000000000號行動電話後，於104年5月5日凌晨2時28分許在桃園市○○區○○○路0段000號之統一便利商店交付愷他命1包予王翊鉅，並向王翊鉅收取1,000元，由少年黃○得、陳○吟從中取得200元，餘款800元繳還予戊○○。 1.被告戊○○於偵訊、原審審理及本院審理時之自白（104偵14018卷三第156至159頁，104偵14018卷四第54至56、83頁，原審卷七第27、68頁反面、71頁，本院卷二第166頁）。 2.證人黃○得於警詢、偵訊之證述（104偵14018卷二第174頁反面至175、194頁）。 3.證人陳○吟於警詢、偵訊之證述（104偵14018卷二第48至49、55、62頁）。 4.證人王翊鉅於警詢、偵訊之證述（104少連偵156卷二第17頁反面至18頁，104少連偵161卷三第97頁）。 5.通訊監察譯文（104少連偵156卷二第17頁反面至18頁）。 戊○○成年人與少年共同販賣第三級毒品，處有期徒刑肆年。扣案如附表三編號2所示之物沒收。未扣案之行動電話壹支（含門號○○○○○○○○○○號SIM卡壹枚）、犯罪所得新臺幣捌佰元均沒收，於全部或一部不能沒收或不宜執行沒收時，追徵其價額。 52 （原起訴書附表：購毒者編號九、1） 由戊○○提供愷他命，再由少年陳○綸接聽門號0000000000號行動電話後，於104年3月7日凌晨3時12分許在桃園市桃園區三塊厝萊爾富超商交付愷他命1包予張家誠，並向張家誠收取1,300元，由少年陳○綸從中取得200元，餘款1,100元繳還予戊○○。 1.被告戊○○於偵訊、原審審理及本院審理時之自白（104偵14018卷三第156至159頁，104偵14018卷四第54至56、83頁，原審卷七第27、68頁反面、71頁，本院卷二第166頁）。 2.證人陳○綸於警詢、偵訊之證述（104偵14018卷二第141、151頁）。 3.證人張家誠於偵訊之證述（104少連偵161卷三第120頁）。 4.通訊監察譯文（104少連偵156卷二第32頁）。 戊○○成年人與少年共同販賣第三級毒品，處有期徒刑肆年。扣案如附表三編號2所示之物沒收。未扣案之行動電話壹支（含門號○○○○○○○○○○號SIM卡壹枚）、犯罪所得新臺幣壹仟壹佰元均沒收，於全部或一部不能沒收或不宜執行沒收時，追徵其價額。 53 （原起訴書附表：購毒者編號九、3） 由戊○○提供愷他命，再由少年劉○祥接聽門號0000000000號行動電話後，於104年4月20日晚間10時34分許在桃園市蘆竹區蘆竹國小交付愷他命1包予張家誠，並向張家誠收取1,300元，由少年劉○祥從中取得200元，餘款1,100元繳還予戊○○。 1.被告戊○○於偵訊、原審審理及本院審理時之自白（104偵14018卷三第156至159頁，104偵14018卷四第54至56、83頁，原審卷七第27、68頁反面、71頁，本院卷二第166頁）。 2.證人劉○祥於警詢、偵訊之證述（104偵14018卷二第114、128、131頁）。 3.證人張家誠於偵訊之證述（104少連偵161卷三第120頁）。 4.通訊監察譯文（104少連偵156卷二第33頁）。 戊○○成年人與少年共同販賣第三級毒品，處有期徒刑肆年。扣案如附表三編號2所示之物沒收。未扣案之行動電話壹支（含門號○○○○○○○○○○號SIM卡壹枚）、犯罪所得新臺幣壹仟壹佰元均沒收，於全部或一部不能沒收或不宜執行沒收時，追徵其價額。 54 （原起訴書附表：購毒者編號九、4） 由戊○○提供愷他命，再由少年黃○得、林○暄接聽門號0000000000號行動電話後，於104年5月17日凌晨3時5分許在桃園市蘆竹區大竹北路籃球場交付愷他命1包予張家誠，並向張家誠收取1,300元，由少年黃○得、林○暄從中取得200元，餘款1,100元繳還予戊○○。 1.被告戊○○於偵訊、原審審理及本院審理時之自白（104偵14018卷三第156至159頁，104偵14018卷四第54至56、83頁，原審卷七第27、68頁反面、71頁，本院卷二第166頁）。 2.證人黃○得於警詢、偵訊之證述（104偵14018卷二第175、194頁）。 3.證人林○暄於警詢、偵訊之證述（104少連偵161卷三第162至163頁反面、173頁）。 4.證人張家誠於偵訊之證述（104少連偵161卷三第121頁）。 5.通訊監察譯文（104少連偵156卷二第33頁反面至34頁）。 戊○○成年人與少年共同販賣第三級毒品，處有期徒刑肆年。扣案如附表三編號2所示之物沒收。未扣案之行動電話壹支（含門號○○○○○○○○○○號SIM卡壹枚）、犯罪所得新臺幣壹仟壹佰元均沒收，於全部或一部不能沒收或不宜執行沒收時，追徵其價額。 55 （原起訴書附表：購毒者編號九、5） 由戊○○提供愷他命，再由少年黃○得接聽門號0000000000號行動電話後，於104年5月17日晚間7時45分許在桃園市蘆竹區大竹北路籃球場交付愷他命1包予張家誠，並向張家誠收取1,300元，由少年黃○得從中取得200元，餘款1,100元繳還予戊○○。 1.被告戊○○於偵訊、原審審理及本院審理時之自白（104偵14018卷三第156至159頁，104偵14018卷四第54至56、83頁，原審卷七第27、68頁反面、71頁，本院卷二第166頁）。 2.證人黃○得於警詢、偵訊之證述（104偵14018卷二第175、194至195頁）。 3.證人張家誠於偵訊之證述（104少連偵161卷三第121頁）。 4.通訊監察譯文（104少連偵156卷二第34頁）。 戊○○成年人與少年共同販賣第三級毒品，處有期徒刑肆年。扣案如附表三編號2所示之物沒收。未扣案之行動電話壹支（含門號○○○○○○○○○○號SIM卡壹枚）、犯罪所得新臺幣壹仟壹佰元均沒收，於全部或一部不能沒收或不宜執行沒收時，追徵其價額。 56 （原起訴書附表：購毒者編號十、4） 由戊○○提供愷他命，再由不詳之人接聽門號0000000000號行動電話後，於104年5月6日下午4時11分許在桃園市○○區○○路0段000號OK全家便利商店對面交付愷他命1包予陳藝方，並向陳藝方收取1,300元，由上開交易毒品之人從中取得200元，餘款1,100元繳還予戊○○。 1.被告戊○○於偵訊、原審審理及本院審理時之自白（104偵14018卷三第156至159頁，104偵14018卷四第54至56、83頁，原審卷七第27、68頁反面、71頁，本院卷二第166頁）。 2.證人陳藝方於偵訊之證述（104少連偵161卷三第140頁）。 3.通訊監察譯文（104少連偵156卷二第4頁反面）。 戊○○共同販賣第三級毒品，處有期徒刑參年捌月。扣案如附表三編號2所示之物沒收。未扣案之行動電話壹支（含門號○○○○○○○○○○號SIM卡壹枚）、犯罪所得新臺幣壹仟壹佰元均沒收，於全部或一部不能沒收或不宜執行沒收時，追徵其價額。 57 （原起訴書附表：購毒者編號十、5） 由戊○○提供愷他命，再由少年黃○得接聽門號0000000000號行動電話後，於104年5月7日晚間6時52分許在桃園市○○區○○路0段000號OK便利商店路對面交付愷他命1包予陳藝方，並向陳藝方收取1,300元，由少年黃○得從中取得200元，餘款1,100元繳還予戊○○。 1.被告戊○○於偵訊、原審審理及本院審理時之自白（104偵14018卷三第156至159頁，104偵14018卷四第54至56、83頁，原審卷七第27、68頁反面、71頁，本院卷二第166頁）。 2.證人黃○得於警詢、偵訊之證述（104偵14018卷二第173頁反面、194頁）。 3.證人陳藝方於偵訊之證述（104少連偵161卷三第140頁）。 4.通訊監察譯文（104少連偵156卷二第4頁反面至5頁）。 戊○○成年人與少年共同販賣第三級毒品，處有期徒刑肆年。扣案如附表三編號2所示之物沒收。未扣案之行動電話壹支（含門號○○○○○○○○○○號SIM卡壹枚）、犯罪所得新臺幣壹仟壹佰元均沒收，於全部或一部不能沒收或不宜執行沒收時，追徵其價額。 58 （原起訴書附表：購毒者編號十一、2） 由戊○○提供愷他命，再由少年黃○得、游○泉接聽門號0000000000號行動電話後，於104年5月1日晚間11時23分許在桃園市蘆竹區南山路山腳地區某統一超商前交付愷他命1包予黃欣博，並向黃欣博收取1,000元，由少年黃○得、游○泉從中取得200元，餘款800元繳還予戊○○。 1.被告戊○○於偵訊、原審審理及本院審理時之自白（104偵14018卷三第156至159頁，104偵14018卷四第54至56、83頁，原審卷七第27、68頁反面、71頁，本院卷二第166頁）。 2.證人黃○得於警詢、偵訊之證述（104偵14018卷二第170、193頁）。 3.證人游○泉於警詢、偵訊之證述（104偵14018卷二第11、25、28頁）。 4.證人黃欣博於偵訊之證述（104偵14018卷四第110至111頁）。 5.通訊監察譯文（104少連偵156卷二第92頁反面至93頁）。 戊○○成年人與少年共同販賣第三級毒品，處有期徒刑肆年。扣案如附表三編號2所示之物沒收。未扣案之行動電話壹支（含門號○○○○○○○○○○號SIM卡壹枚）、犯罪所得新臺幣捌佰元均沒收，於全部或一部不能沒收或不宜執行沒收時，追徵其價額。 

附表二（上訴駁回部分）：
編號 犯罪事實 原審宣告刑及沒收 1 犯罪事實欄二 戊○○持有第三級毒品純質淨重五公克以上，處有期徒刑肆月，如易科罰金，以新臺幣壹仟元折算壹日。扣案如附表三編號4至5所示之物均沒收。 2 犯罪事實欄三 戊○○共同犯傷害罪，處有期徒刑柒月。未扣案如附表三編號3所示之物沒收，於全部或一部不能沒收或不宜執行沒收時，追徵其價額。 3 犯罪事實欄四 乙○○共同犯傷害罪，處有期徒刑參月，如易科罰金，以新臺幣壹仟元折算壹日。   丁○○成年人與少年共同犯傷害罪，處有期徒刑伍月，如易科罰金，以新臺幣壹仟元折算壹日。 

附表三：
編號 名稱 1 IPHONE手機1隻（含門號0000000000號SIM卡1張） 2 電子磅秤1臺 3 西瓜刀1 把 4 愷他命1包（純質淨重1.8635公克，含包裝袋1只） 5 愷他命1包（純質淨重39.4003公克，含包裝袋1只）